【裁判字號】    99,易,90
【裁判日期】    991123
【裁判案由】    侵占等
【裁判全文】
臺灣桃園地方法院刑事判決                99年度易字第90號
公  訴  人  臺灣桃園地方法院檢察署檢察官
被      告  張義謙
選任辯護人  蕭俊龍律師
上列被告因偽造文書案件，經檢察官提起公訴（98年度偵續字第
40 號 ），本院判決如下︰
    主  文
張義謙連續犯業務登載不實罪，處有期徒刑陸月，減為有期徒刑
參月，如易科罰金，以銀元參佰元即新臺幣玖佰元折算壹日。緩
刑貳年，並應向國庫支付新臺幣參萬元。
    事  實
一、張義謙自民國87年3 月3 日起至94年12月31日止，受僱於永
    昇汽車修配廠股份有限公司（下稱永昇公司），負責永昇公
    司零件管理、提供零件予維修部門後，登載領料紀錄於永昇
    公司電腦維修系統等工作，為從事登載零件項目業務之人，
    竟基於業務上登載不實準私文書之概括犯意，自94年2 月4
    日（附表一編號1 車輛進廠時間）後某日起，至94年12月28
    日（附表一編號141 車輛出廠時間）前某日止，明知永昇公
    司並未提供如附表所示零件等物品於客戶維修車輛上，竟將
    如附表一編號1 至141 「虛偽記載內容」欄所示各零件、物
    品及維修項目等不實事項，連續登載於其業務上掌管之永昇
    公司電腦維修系統電磁紀錄準私文書，足以生損害於永昇公
    司零件管理正確性、及文書公示之正確性（各次維修車輛進
    場日期、車號、車輛所有人、虛偽記載內容等，均詳如附表
    一所示）。嗣經永昇公司財務單位人員對帳後，始查悉上情
    。
二、案經永昇公司訴由臺灣桃園地方法院檢察署檢察官偵查起訴
    。
    理  由
壹、證據能力部分
一、告訴代理人即永昇公司經理王裕寧、證人即廠長高錦埜、資
    訊管理人員林昱祺於檢察事務官前之陳述：
  1.告訴代理人王裕寧、證人高錦埜部分：
    按被告以外之人於審判外之言詞或書面陳述，除法律有規定
    者外，不得作為證據，刑事訴訟法第159 條第1 項定有明文
    。查告訴代理人王裕寧、證人高錦埜於檢察事務官前之陳述
    為傳聞證據，且其等之陳述與審判中陳述不符部分亦無較為
    可信之特別情況，即無同法第159 條之2 之適用餘地，亦無
    同法第159 條之3 所規定之情事，是依前揭法條意旨，自均
    不具證據能力。惟被告以外之人於審判外之陳述，雖不得以
    之直接作為認定犯罪事實與否之證據，但非不得作為彈劾證
    據，用來爭執被告、證人之證明力（最高法院96年度臺上字
    第1497號判決意旨參照），附此敘明。
  2.證人林昱祺部分：
    按被告以外之人於檢察事務官、司法警察官或司法警察調查
    中所為之陳述，與審判中不符時，其先前之陳述具有較可信
    之特別情況，且為證明犯罪事實存否所必要者，得為證據，
    刑事訴訟法第159 條之2 定有明文，此為同法第159 條第1
    項所稱「法律有規定」，而為傳聞法則之例外。此之「必要
    性」要件，必須該陳述之重要待證事實部分，與審判中之陳
    述有所不符，包括審判中改稱忘記、不知道、先前之陳述詳
    盡，於後簡略、有正當理由而拒絕陳述（如經許可之拒絕證
    言）等雖非完全相異，但實質內容已有不符者在內，且該審
    判外之陳述，必為證明犯罪之待證事實存在或不存在所不可
    或缺，二者兼備，始足當之。故此所謂「為證明犯罪事實存
    否所必要者」，既必須達不可或缺之程度，自係指就具體個
    案案情及相關卷證判斷，為發現實質真實目的，認為除該項
    審判外之陳述外，已無從再就同一供述者，取得與其上開審
    判外陳述之相同供述內容，倘以其他證據代替，亦無從達到
    同一目的之情形而言（最高法院95年度臺上字第4414號、96
    年度臺上字第4365號判決參照）。查證人林昱祺前於檢察事
    務官詢問時，對有無與於94年參與盤點，證述詳盡，惟於本
    院證述時漏未證述，復此部分細節性之陳述係涉被告有無業
    務侵占判斷之重要性事項，亦無其他證據證明林昱祺之警詢
    筆錄有不宜作為證據之瑕疵，是其於檢察事務官前之陳述具
    有可信之特別情況，且為證明被告犯罪事實存否所必要，依
    前開法條意旨，自有證據能力。
二、告訴代理人王裕寧、證人林昱祺於檢察官訊問時之陳述：
  1.告訴代理人王裕寧部分：
    按證人、鑑定人依法應具結而未具結者，其證言或鑑定意見
    ，不得作為證據，刑事訴訟法第158 條之3 定有明文。查告
    訴代理人王裕寧於檢察官訊問時之陳述，係屬於傳聞證據，
    亦未經具結，是依前揭法條意旨，自不具證據能力。
  2.證人林昱祺部分：
    按被告以外之人於偵查中向檢察官所為之陳述，除顯有不可
    信之情況者外，得為證據，刑事訴訟法第159 條之1 第2項
    定有明文。查證人林昱祺於偵查中所為之陳述，固屬於傳聞
    證據，惟業經供前具結，有結文1 紙附卷可稽（見98年度偵
    續字第40號卷，下稱偵卷二，第73頁），已足擔保其證言之
    真實性。此係檢察官依法訊問，復無其他事證足資認定其於
    檢察官訊問時有受違法取供情事，並無何特別不可信之情況
    ，依前揭法條意旨，自有證據能力。
三、按被告以外之人於審判外之陳述，雖不符前4 條之規定，而
    經當事人於審判程序同意作為證據，法院審酌該言詞陳述或
    書面陳述作成時之情況，認為適當者，亦得為證據。當事人
    、代理人或辯護人於法院調查證據時，知有第159 條第1 項
    不得為證據之情形，而未於言詞辯論終結前聲明異議者，視
    為有前項之同意，刑事訴訟法第159 條之5 第1 項、第2 項
    分別定有明文。查本案認定事實所引用之卷內其餘卷證資料
    ，除原已符同法第159 條之1 至第159 條之4 規定、及法律
    另有規定等傳聞法則例外規定，而得作為證據外，並無證據
    證明係公務員違背法定程序所取得，而檢察官、被告及辯護
    人於本院行準備程序及審理時，均不爭執其證據能力，且本
    院審酌前揭陳述作成時之情況，並無違法取證之瑕疵，亦認
    以之作為證據為適當，是本件有關被告以外之人於審判外之
    言詞或書面陳述等供述證據，依前揭法條意旨，自均得為證
    據。
貳、有罪部分
一、上揭事實，業據被告於本院審理時坦承不諱（見本院卷第26
    至27頁），核與證人即永昇公司理賠出納人員卓惠貞於本院
    審理之證述相符（見本院卷第83至86頁），並據證人即被告
    任職永昇公司同事蔡建銘於檢察事務官時；前被告主任謝國
    興於檢察事務官時及本院審理時；林昱祺於本院審理時；廠
    長高錦埜於本院審理時；客戶林珍國於偵訊時證述綦詳（見
    96年度他字第998 號卷，下稱偵卷一，第37、38頁；偵卷二
    第55至56頁；本院卷第94頁正、反面、第97、99頁），並有
    如附表所示核准保險估價單、維修清單、修車簽認單、委修
    單、修護估價單、車輛維修問診單、服務廠車輛交修單等影
    本、刑事陳報狀在卷可稽（見偵卷一第42至419 頁、第424
    至486 頁、本院卷第119 至127 頁），亦有從業人員任職同
    意書影本1 紙在卷可佐（見偵卷一第2 頁），足認被告自白
    與事實相符，堪信屬實。綜上，本件事證明確，被告業務登
    載不實準文書犯行洵堪認定。
二、新舊法比較適用部分：
  (一)被告行為後，刑法部分條文業於94年1 月7 日修正，94年2
    月2 日公布，於95年7 月1 日施行，現行刑法第2 條第1 項
    規定：「行為後法律有變更者，適用行為時之法律。但行為
    後之法律有利於行為人者，適用最有利於行為人之法律。」
    上開規定乃與刑法第1 條罪刑法定主義契合，而貫徹法律禁
    止溯及既往原則，係規範行為後法律變更所生新舊法律比較
    適用之準據法，是刑法第2 條本身雖經修正，但刑法第2 條
    既屬適用法律之準據法，本身尚無比較新舊法之問題，應一
    律適用裁判時之現行刑法第2 條規定以決定適用之刑罰法律
    ，先予辨明。又本次刑法修正之比較新舊法，應就罪刑有關
    之共犯、未遂犯、想像競合犯、牽連犯、連續犯、結合犯、
    以及累犯加重、自首減輕暨其他法定加減原因（如身分加減
    ）與加減例等一切情形，綜其全部罪刑之結果而為比較，最
    高法院95年5 月23日95年度第8 次刑庭會議決議可資參照。
    經查：
  1.刑法第215 條之業務登載不實文書罪，法定刑為3 年以下有
    期徒刑、拘役或5 百元以下罰金，就法定最高罰金刑部分，
    依95年6 月14日修正公布，95年7 月1 日施行之刑法施行法
    第1 條之1 規定「中華民國94年1 月7 日刑法修正後，刑法
    分則編所定罰金之貨幣單位為新臺幣。94年1 月7 日刑法修
    正時，刑法分則編未修正之條文定有罰金刑者，自94年1 月
    7 日刑法修正施行後，就其所定數額提高為30倍。但72年6
    月26日至94年1 月7 日新增或修正之條文，就其所定數額提
    高為3 倍」，經比較結果關於法定刑最高罰金部分，修正前
    後規定並無不同（新法以新臺幣為貨幣單位，修正施行後，
    就其所定數額提高為30倍，實際與行為時法罰金刑相同），
    不生法律變更比較問題，即無刑法第2 條第1 項適用餘地。
    再就法定最低罰金刑部分，修正前刑法第33條第5 款原規定
    ：「罰金：1 元以上」，依罰金罰鍰提高標準條例第1 條前
    段規定得提高2 至10倍，及現行法規所定貨幣單位折算新臺
    幣條例第2 條換算為新臺幣結果，為3 元，而修正後則規定
    ：「罰金：新臺幣1,000 元以上，以百元計算之」，已將科
    處罰金之最低額提高至1,000 元以上，就法定刑最低罰金部
    分，修正後之規定顯非較有利於被告，故依現行即修正後刑
    法第2 條第1 項前段規定，此部分應以修正前刑法第33條第
    5 款之規定對被告較為有利。
  2.刑法第56條連續犯之規定，業於94年2 月2 日修正公布刪除
    ，並於95年7 月1 日起施行，是於新法修正施行後，行為人
    之數犯罪行為，即須分論併罰。此刪除雖非犯罪構成要件之
    變更，但顯已影響行為人刑罰之法律效果，自屬法律有變更
    ，依修正後刑法第2 條第1 項前段規定，比較新、舊法結果
    ，仍應以行為時法律即舊法論以連續犯對被告較為有利。
  3.關於罰金之加減，修正前刑法第68條規定「拘役或罰金加減
    者，僅加減其最高度。」修正後併入刑法第67條規定「有期
    徒刑或罰金加減者，其最高度及最低度同加減之。」是罰金
    刑之加減，原僅以最高度加減計之，惟修正後最低度併同加
    減之，比較新舊法，自以修正前刑法第68條對被告較為有利
    。
  (二)本院經綜合全部罪刑之結果，在適用「罪刑綜合比較原則」
    、「擇用整體性原則」（最高法院27年上字第2615號判例意
    旨參照），本案應一體適用被告行為時之法律對其較為有利
    。
  (三)關於易科罰金部分，刑法第41條第1 項前段關於易科罰金之
    規定，原規定「犯最重本刑為5 年以下有期徒刑以下之刑之
    罪，而受6 個月以下有期徒刑或拘役之宣告，因身體、教育
    、職業、家庭之關係或其他正當事由，執行顯有困難者，得
    以1 元以上3 元以下折算1 日，易科罰金。」修正為「犯最
    重本刑為5 年以下有期徒刑以下之刑之罪，而受6 個月以下
    有期徒刑或拘役之宣告者，得以新臺幣1,000 元、2,000 元
    或3,000 元折算1 日，易科罰金。」惟修正前依罰金罰鍰提
    高標準條例第2 條提高時，易科罰金之折算標準最高為銀元
    300 元，最低為銀元100 元即新臺幣900 元或300 元，經比
    較新舊法，以被告行為時之法律對被告較為有利，自應依刑
    法第2 條第1 項前段規定，適用修正前刑法第41條第1 項之
    規定。另緩刑之宣告，以裁判時之狀態為準，故犯罪在新法
    施行前，於新法施行之後，關於緩刑之宣告，當然適用新法
    之規定，不再適用舊法。
三、論罪科刑部分：
  (一)被告將如附表一「虛偽記載內容」欄所示不實事項，均登載
    於永昇公司電腦維修系統電磁紀錄，該電磁紀錄本身無法直
    接以感官理解，各該紀錄內容必須透過電腦之轉化過程，始
    能顯現其影像、符號，惟足以傳達一定訊息內容之證明，依
    刑法第220 條第2 項規定，以文書論，是該電磁紀錄自屬準
    私文書。
  (二)按刑法第215 條所謂業務上作成之文書，係指從事業務之人
    ，本於業務上作成之文書者而言（最高法院47年臺上字第51
    5 號判例意旨參照）。酌以被告係永昇公司雇用，負責零件
    管理、提供零件予維修部門後，登載領料紀錄於永昇公司電
    腦維修系統等工作，自為從事登載零件項目業務之人。則被
    告登載如附表一「虛偽記載內容」欄所示不實事項，當係本
    於其業務上作成之準私文書，是核被告所為，係犯刑法第20
    0 條、第215 條之業務登載不實準私文罪。復被告先後如附
    表一所示141 次為業務登載不實準私文書犯行，時間緊接，
    犯罪方法相同，均觸犯構成要件相同之罪名，顯係基於概括
    犯意反覆為之，為連續犯，應依修正前刑法第56條之規定，
    僅論以連續業務登載不實準私文書一罪，並加重其刑。
  (三)爰審酌被告為從事登載零件項目業務之人，本應出於忠實義
    務，據實登載實際支出之零件內容，卻虛偽登載不實事項於
    其業務，足以生損害於永昇公司零件管理正確性、及文書公
    示之正確性，行為實屬不該，惟念及被告僅為永昇公司基層
    員工，犯罪動機係因保險理賠估價費用，與永昇公司實際維
    修支出費用不同，而不利保險理賠，為使永昇公司能夠順利
    獲得保險理賠而為此舉，並非為牟己私利，且未實際侵占如
    附表所示零件、物品（詳後述），亦無其他獲利，犯罪後終
    能坦承犯行，犯後態度尚佳等一切情狀，量處如主文所示之
    刑。又被告犯罪時間係在96年4 月24日以前，合於中華民國
    九十六年罪犯減刑條例第2 條第1 項第3 款減刑條件，依法
    減輕其宣告刑2 分之1 ，並諭知易科罰金之折算標準。
  (四)末查，被告前未曾故意犯罪受有期徒刑以上刑之宣告，有臺
    灣高等法院被告前案紀錄表1 份在卷可憑，素行尚稱良好，
    本件所為犯行並未獲得額外利益，僅為基層員工，犯罪動機
    係出於謀公司福利，本院念其僅一時失慮，致罹刑典，信其
    經此偵、審教訓後，應知所警惕，而無再犯之虞，故認所宣
    告之刑以暫不執行為適當，爰宣告緩刑2 年，且為使其戒慎
    自我行為，修復其對法秩序造成之破壞，爰並命被告應向國
    庫支付新臺幣3 萬元，以勵自新。
  (五)至被告登載如附表一「虛偽記載內容」欄所示不實內容之電
    磁紀錄，仍為永昇公司所有，並非被告所有，故爰不予宣告
    沒收，併此敘明。
參、不另為無罪諭知部分
一、公訴意旨另以：
  (一)被告基於偽造文書之概括犯意，連續自94年2 月間某日起至
    94年12月間某日止，於提供修繕部門所需零件時，利用其職
    務之便，在維修領料單或維修清單上虛偽登載如附表二所示
    （即起訴書附表第123 、126 及144 項目）未實際領取之零
    件，及不實之零件數量、金額及折扣，因認被告此部分涉犯
    刑法第215 條之業務登載不實文書罪嫌等語。
  (二)被告受僱於永昇公司，負責零件管理、提供零件予維修部門
    後登載領料單及維修清單等工作，為從事業務之人，竟意圖
    為自己不法所有，基於侵占之概括犯意，利用永昇公司會計
    部門僅會核對維修清單金額與核准保險估價單金額是否相同
    ，不會確認所用零件項目及數量與估價單是否一致之制度漏
    洞，連續自94年2 月間某日起至94年12月間某日止，於提供
    修繕部門所需零件時，利用其職務之便，虛偽登載未實際領
    取之零件名稱、及不實之零件數量（業務登載不實部分，除
    附表二所示部分外，業已為有罪認定如前），使維修領料單
    或維修清單上總金額得與核准保險估價單總金額相符，溢領
    如附表一、二所示零件後侵占入己。因認被告此部分另涉犯
    刑法第336 條第2 項之業務侵占罪嫌等語。
二、按犯罪事實應依證據認定之，無證據不得認定犯罪事實；不
    能證明被告犯罪者，應諭知無罪之判決，刑事訴訟法第154
    條第2 項、第301 條第1 項分別定有明文。次按事實之認定
    ，應憑證據，如未能發現相當證據，或證據不足以證明，自
    不能以推測或擬制之方法，以為裁判基礎。而認定不利於被
    告之事實，須依積極證據，茍積極之證據本身存有瑕疵而不
    足為不利於被告事實之認定，即應為有利於被告之認定，更
    不必有何有利之證據，而此用以證明犯罪事實之證據，猶須
    於通常一般人均不至於有所懷疑，堪予確信其已臻真實者，
    始得據以為有罪之認定，倘其證明尚未達到此一程度，而有
    合理性之懷疑存在，致使無從為有罪之確信時，即應為無罪
    之判決（最高法院82年度臺上字第163 號判決、同院76年臺
    上字第4986號及30年上字第816 號等判例意旨參照）。又檢
    察官就被告犯罪事實，應負舉證責任，並指出證明之方法，
    刑事訴訟法第161 條第1 項定有明文。因此，檢察官對於起
    訴之犯罪事實，應負提出證據及說服之實質舉證責任。倘其
    所提出之證據，不足為被告有罪之積極證明，或其指出證明
    之方法，無從說服法院以形成被告有罪之心證，基於無罪推
    定之原則，自應為被告無罪判決之諭知（最高法院92年臺上
    字第128 號判例要旨參照）。末按被告或共犯之自白，不得
    作為有罪判決之唯一證據，仍應調查其他必要之證據，以察
    其是否與事實相符，刑事訴訟法第156 條第2 項定有明文。
    再被告之自白，雖為證據之一種，但必與事實相符者為限，
    若其自白顯有疑義，而審理事實之法院，就其職權調查之所
    得，仍未能證明其自白確與事實相符者，自不得據為認定犯
    罪事實唯一之基礎，苟無其他積極證據以為相佐，自應為無
    罪之認定。
三、公訴意旨認被告涉有業務侵占罪嫌，無非係以被告於偵查中
    及本院審理時之供述；告訴代理人王裕寧於偵查中及本院審
    理時之指訴，及證人即客戶林珍國、永昇公司員工宋朝興於
    偵查中；林昱祺、高錦埜於偵查中及本院審理時之證述，暨
    從業人員任職同意書、核准保險估價單、維修清單、修車簽
    認單、委修單、修護估價單、車輛維修問診單、服務廠車輛
    交修單等影本等為主要論斷之依據。
四、訊據被告堅詞否認有何業務侵占犯行，辯稱：伊並未侵占如
    附表一、二所示零件、物品，案發當時伊僅係為使維修清單
    所示金額與核准保險估價單所示金額相同，始虛偽登載如附
    表一、二所示零件等語。經查：
 (一)公訴意旨一(一)部分：
   被告固於本院審理時坦承業務登載不實準私文書部分全部犯
   行，已如前述，惟查附表二編號1 （即起訴書附表第123 項
   目所示）所示部分，檢察官起訴書附表欄僅記載「估價單少
   一張」等語（見本院卷第6 頁），並未記載被告虛偽記載零
   件、物品項目名稱，且告訴人亦表示此部分無法核對等情，
   有刑事陳報狀1 份在卷可參（見本院卷第127 頁）。此外，
   本院依職權予以核對，亦無從依卷證資料勾稽被告有何虛偽
   記載零件、物品及維修項目情事，則被告是否果於附表二編
   號1 所示時間，有業務登載不實犯行，即有合理可疑。再稽
   之附表二編號2 、3 所示部分（即起訴書附表第126 、144
   項目所示），本院遍觀全部卷證，均查無相對應之單據，以
   供本院核對被告是否果有上揭業務登載不實犯行，則被告是
   否果於附表二編號2 、3 所示時間，有為附表二編號2 、3
   所示業務登載不實犯行，亦發啟人疑竇。綜上各節以觀，足
   徵被告是否果有附表二編號1 至3 所示犯行，要非無疑，自
   非可僅以被告單一自白，遽為被告有罪認定。
 (二)公訴意旨一(二)部分：
 1.證人林昱祺於檢察事務官詢問時證稱：94年時其有與被告一
   起盤點，確實有盈餘等語（見偵卷一第24頁），則永昇公司
   於94年盤點零件等貨品時，既有盈餘，則被告是否於94年2
   月4 日後某日起，至94年12月28日前某日止，虛偽填載如附
   表所示零件、物品及維修項目等事項後，進而侵占附表一、
   二所示各該物品，即有合理可疑。而證人蔡建銘於檢察事務
   官時證稱：公司「每個月」都有盤點，應該不可能有人可以
   將零件帶回去等語（見偵卷一第39頁）、證人謝國興於檢察
   事務官時證稱：被告應不可能侵占零件，案發當時其持有大
   門及零件部門鑰匙，被告只有零件部門鑰匙，故被告拿什麼
   東西經過大門，其都會知道等語（見偵卷一第39頁），足見
   永昇公司「每月」均有盤點，而零件部門及大門鑰匙均由證
   人謝國興保管，被告僅有零件部門鑰匙，且貨品進出均會經
   過公司大門。足徵永昇公司對於貨品進出，係有制度之管理
   ，且「每月」均會盤點。衡酌被告登載如附表一、二所示不
   實項目時間，長達10個月，已近1 年之久，苟被告果有侵占
   如附表一、二所示零件、物品，從永昇公司前揭管理方式以
   觀，永昇公司每月盤點時，豈未發覺被告侵占之情？況告訴
   代理人王裕寧於本院審理時亦證稱：在永昇公司指訴被侵占
   的零件當中，體積最龐大的應該是引擎蓋，而從倉庫走出大
   門，因為是一個流動區域，公司人員都可以看到等語（見本
   院卷第64頁反面），則據告訴代理人所述，被告苟擅自將體
   積龐大之引擎蓋帶出公司，公司其他人員豈未瞧見？再者，
   本件告訴人自96年2 月9 日提出告訴，有刑事告訴狀1 份在
   卷可參（見偵卷一第1 頁），迄今已逾3 年9 月，均未提出
   盤點資料以證明被告果有侵占附表一、二所示零件、物品事
   實。綜上各節以觀，則被告是否侵占如附表一、二所示零件
   、物品，要非無疑，是被告前揭所辯，尚非全然無據。
 2.雖證人王裕寧於本院審理時證稱：94年年底庫存盤點財物發
   現有短少，財務單位的工作人員用維修清單與保險核准估價
   單核對結果發現上面的項目有出入，再去查庫房的存貨，發
   現維修清單上所列項目確實有被領走，有再去問客戶有沒有
   照維修清單的項目幫他維修更換，發現有些東西確實沒有交
   給客戶或維修等語（見本院卷第61頁反面），惟證人王裕寧
   於本院審理時亦證稱：本件查獲情形是總公司把狀況告知其
   後，其去跟被告講伊作業方式與公司要求不一樣及侵占的部
   分。帳是財務部門查的，其只是去向被告說明此事。其不知
   財務部門何時去核對資料等語（見本院卷第67頁），足見告
   訴代理人並未親自核對相關資料、或實際去盤點公司庫存貨
   物，而係「聽聞」告訴人指訴被告本件相關犯行，是告訴代
   理人前揭證述94年年底庫存盤點財物發現有短少云云，並非
   親身親見之經驗，自不得率為不利於被告之認定。
 3.稽之證人高錦埜雖於偵訊時證述：被告有權更改永昇公司電
   腦系統內零件折扣、單價等語（見偵卷一第30頁），惟於本
   院審理時證稱：其沒有實際去倉庫盤點等語（見本院卷第98
   頁反面），足見證人高錦埜並未參與盤點，則被告是否果有
   侵占附表一、二所示零件、物品，亦非其所知悉。而證人宋
   朝興於偵訊時固證稱：均係依核准保險估價單領料等語（見
   偵卷二第56頁），惟亦證稱：其係做板金、烤漆，不知維修
   領料單是否為被告所填載，其僅負責做而已等語（見偵卷二
   第56頁），足見證人宋朝興僅負責板金、烤漆等技術支出，
   並不負責零件請領，被告是否虛偽填載如附表一所示事項其
   不知悉，更況知悉有無被告侵占情事？又證人林珍國於偵訊
   時固證稱：維修後，永昇公司並未送其長袖T 恤、地毯，其
   亦未購買前揭物品等語（見偵卷二第55至56頁），參酌證人
   林珍國僅係客戶，雖未收取維修清單上所載零件項目，僅可
   證明被告有業務登載不實之情，然被告有無侵占各該零件，
   非證人林珍國所知曉，是該等證人證詞，既均無以證明被告
   果有侵占犯行，自均不得為不利被告之認定。至卷附業人員
   任職同意書、核准保險估價單、維修清單、修車簽認單、委
   修單、修護估價單、車輛維修問診單、服務廠車輛交修單等
   文件，僅能證明被告確有業務登載不實犯行，卻無以證明永
   昇公司貨品果有短少之情，自非可據以逕認被告有為前揭業
   務侵占犯行。
 (三)綜上所述，檢察官所提出之證據，不足為被告上揭部分業務
   登載不實、業務侵占有罪之積極證明，其指出證明之方法，
   無從說服法院以形成被告此部分為有罪之心證。此外，本院
   復查無其他積極證據足以證明被告此部分之犯行，基於罪疑
   唯輕原則，即難謂被告有何為附表二所示業務登載不實、及
   業務侵占附表一、二所示零件犯行。從而，上開公訴意旨一
   (一)、(二)所指被告此部分犯行，尚不能證明，原應為無罪之諭
   知，惟如此部分成立犯罪，即與前開論罪科刑部分有刪除前
   連續犯、牽連犯之裁判上一罪之關係，爰均不另為無罪之諭
   知，併此敘明。
據上論斷，應依刑事訴訟法第299 條第1 項前段，刑法第2 條第
1 項前段、第215 條、第220 條、第74條第1 項第1 款、第2 項
第4 款，修正前刑法第56條、第41條第1 項前段、第33條第5 款
，刑法施行法第1 條之1 第1 項、第2 項前段，刪除前罰金罰鍰
提高標準條例第2 條，現行法規所定貨幣單位折算新臺幣條例第
2 條，中華民國九十六年罪犯減刑條例第2 條第1 項第3 款、第
7 條、第9 條，判決如主文。
本案經檢察官蔡佩玲到庭執行職務。
中    華    民    國    99    年    11    月    23    日
                  刑事第八庭    審判長法  官   劉為丕
                                      法  官   呂綺珍
                                      法  官   謝枚霏
以上正本證明與原本無異。
如不服本判決應於收受判決後10日內向本院提出上訴書狀，並應
敘述具體理由。其未敘述上訴理由者，應於上訴期間屆滿後20日
內向本院補提理由書( 均須按他造當事人之人數附繕本) 「切勿
逕送上級法院」。
                                      書記官   冒佩妤
中    華    民    國    99    年    11    月    24    日
附表一：
┌──┬──────┬────┬─────┬──────────────┬─────────────────────────┐
│編號│  進廠日期  │車號    │車輛所有人│         虛偽記載內容       │書證                                              │
│    │            │        │          ├──────────┬───┤                                                  │
│    │            │        │          │零件名稱            │ 數量 │                                                  │
├──┼──────┼────┼─────┼──────────┼───┼─────────────────────────┤
│1   │94年2月4 日 │0630-KR │陳惠珠    │大燈燈泡（H1）      │4     │1.修車簽認單影本3張（見偵卷一第436-438頁）        │
│    │            │        │          │大燈燈泡（H7）      │2     │2.修護估價單影本5張（見偵卷一第439-443頁）        │
│    │            │        │          │VW車用料            │1     │                                                  │
│    │            │        │          │正時皮帶上蓋        │1     │                                                  │
│    │            │        │          │正時皮帶下蓋        │1     │                                                  │
│    │            │        │          │空氣濾清器總成      │1     │                                                  │
│    │            │        │          │空氣芯減震器        │4     │                                                  │
│    │            │        │          │單向閥              │1     │                                                  │
│    │            │        │          │水箱架通風管        │1     │                                                  │
│    │            │        │          │水箱架扣            │1     │                                                  │
│    │            │        │          │右前葉固定扣        │1     │                                                  │
│    │            │        │          │冷排座              │1     │                                                  │
│    │            │        │          │前檔膠條            │1     │                                                  │
│    │            │        │          │電瓶護蓋扣          │20    │                                                  │
│    │            │        │          │SCREW               │6     │                                                  │
│    │            │        │          │引擎護蓋螺絲        │5     │                                                  │
├──┼──────┼────┼─────┼──────────┼───┼─────────────────────────┤
│2   │94年2月14日 │8U-2226 │王淑蓉    │左前門扣子          │8     │1.修車簽認單影本1張（見偵卷一第466-467頁）        │
│    │            │        │          │                    │      │2.修護估價單影本1張（見偵卷一第468-469頁）        │
├──┼──────┼────┼─────┼──────────┼───┼─────────────────────────┤
│3   │94年2月14日 │3612-KQ │姜耀時    │左大燈扣            │1     │1.修車簽認單影本2張（見偵卷一第368-369頁）        │
│    │            │        │          │大燈固定座          │1     │2.服務廠車輛交修單影本2張（見偵卷一第370-371頁）  │
│    │            │        │          │大燈扣子            │1     │3.修護估價單影本1張（見偵卷一第372頁）            │
│    │            │        │          │大燈扣子            │1     │4.委修單影本1張（見偵卷一第373頁）                │
│    │            │        │          │大燈扣子            │2     │                                                  │
│    │            │        │          │大燈固定座          │1     │                                                  │
│    │            │        │          │前柵鍍絡飾條        │1     │                                                  │
├──┼──────┼────┼─────┼──────────┼───┼─────────────────────────┤
│4   │94年2月15日 │0302-HE │和群園藝有│右後葉扣子          │5     │1.修車簽認單影本2張（見偵卷一第374-375頁）        │
│    │            │        │限公司    │右後葉固定座        │1     │2.修護估價單影本1張（見偵卷一第376頁）            │
│    │            │        │          │右後葉固定座        │1     │3.服務廠車輛交修單影本1張（見偵卷一第377頁）      │
│    │            │        │          │右後葉固定座        │1     │4.委修單影本1張（見偵卷一第378頁）                │
│    │            │        │          │右後葉扣子          │12    │                                                  │
├──┼──────┼────┼─────┼──────────┼───┼─────────────────────────┤
│5   │94年2月15日 │8685-DZ │楊燦旗    │前下擾流扣子        │1     │1.修車簽認單影本1張（見偵卷一第444頁）            │
│    │            │        │          │                    │      │2.修護估價單影本1張（見偵卷一第445頁）            │
├──┼──────┼────┼─────┼──────────┼───┼─────────────────────────┤
│6   │94年2月16日 │4202-KA │黃麗卿    │左葉子板固定座      │1     │1.修車簽認單影本1張（見偵卷一第446頁）            │
│    │            │        │          │                    │      │2.修護估價單影本1張（見偵卷一第447頁）            │
│    │            │        │          │                    │      │                                                  │
├──┼──────┼────┼─────┼──────────┼───┼─────────────────────────┤
│7   │94年2月16日 │3L-6077 │鄭昭敏    │前保桿固定扣        │16    │1.修車簽認單影本1張（見偵卷一第470頁）            │
│    │            │        │          │                    │      │2.修護估價單影本1張（見偵卷一第471頁）            │
├──┼──────┼────┼─────┼──────────┼───┼─────────────────────────┤
│8   │94年2月21日 │3122-DZ │林靜萍    │大燈固定扣          │4     │1.修車簽認單影本1張（見偵卷一第424頁）            │
│    │            │        │          │扣子                │4     │2.修護估價單影本2張（見偵卷一第425-426頁）        │
├──┼──────┼────┼─────┼──────────┼───┼─────────────────────────┤
│9   │94年3月1 日 │5838-KQ │翁明聰    │右下護定扣          │1     │1.修車簽認單影本2張（見偵卷一第448-449頁）        │
│    │            │        │          │右下護定扣          │1     │2.修護估價單影本2張（見偵卷一第450-451頁）        │
│    │            │        │          │右下護定扣          │1     │                                                  │
│    │            │        │          │右后門固定膠條      │1     │                                                  │
│    │            │        │          │右前門飾條          │1     │                                                  │
├──┼──────┼────┼─────┼──────────┼───┼─────────────────────────┤
│10  │94年3月1 日 │8898-HG │王淑嫻    │右后尾燈（外）      │1     │1.修車簽認單影本1張（見偵卷一第379頁）            │
│    │            │        │          │                    │      │2.服務廠車輛交修單影本1張（見偵卷一第380頁）.     │
│    │            │        │          │                    │      │3.修護估價單影本2張（見偵卷一第381-382頁）        │
├──┼──────┼────┼─────┼──────────┼───┼─────────────────────────┤
│11  │94年3月1 日 │DD-6370 │和車股份有│前檔膠條            │1     │1.修車簽認單影本1張（見偵卷一第472頁）            │
│    │            │        │限公司    │                    │      │2.修護估價單影本1張（見偵卷一第473頁）            │
├──┼──────┼────┼─────┼──────────┼───┼─────────────────────────┤
│12  │94年3月3 日 │3986-HC │余貞儀    │右大燈固定扣        │8     │1.修車簽認單影本2張（見偵卷一第452-453頁）        │
│    │            │        │          │                    │      │2.修護估價單影本1張（見偵卷一第454頁）            │
├──┼──────┼────┼─────┼──────────┼───┼─────────────────────────┤
│13  │94年3月3 日 │KT-1688 │林先生    │後箱蓋扣            │2     │1.修車簽認單影本1張（見偵卷一第427頁）            │
│    │            │        │          │拖車費（外吊）      │1     │2.修護估價單影本2張（見偵卷一第428-429頁）        │
├──┼──────┼────┼─────┼──────────┼───┼─────────────────────────┤
│14  │94年3月4 日 │ZQ-0116 │莊育旗    │倒車雷達固定座      │4     │1.修車簽認單影本2張（見偵卷一第478-479頁）        │
│    │            │        │          │後保桿固定座        │1     │2.修護估價單影本3張（見偵卷一第480-482頁）        │
│    │            │        │          │後保桿下擾流板支架  │2     │                                                  │
│    │            │        │          │後保桿中飾條        │1     │                                                  │
├──┼──────┼────┼─────┼──────────┼───┼─────────────────────────┤
│15  │94年3月8 日 │V3-7241 │江鈞育    │前保桿座            │1     │1.修車簽認單影本2張（見偵卷一第383-384頁）        │
│    │            │        │          │風扇馬達總成（ECIA- │1     │2.修護估價單影本2張（見偵卷一第385-386頁）        │
│    │            │        │          │右大燈-雙306N5S16   │1     │                                                  │
│    │            │        │          │方向燈殼            │1     │                                                  │
├──┼──────┼────┼─────┼──────────┼───┼─────────────────────────┤
│16  │94年3月8 日 │0172-FN │蔡長茂    │前保桿扣子          │4     │1.修車簽認單影本2張（見偵卷一第387-388頁）        │
│    │            │        │          │前保內扣            │1     │2.修護估價單影本2張（見偵卷一第389-390頁）        │
├──┼──────┼────┼─────┼──────────┼───┼─────────────────────────┤
│17  │94年3月8 日 │4096-KQ │廖健程    │左前門飾條          │1     │1.修車簽認單影本2張（見偵卷一第391-392頁）        │
│    │            │        │          │左后門飾條          │1     │2.服務廠車輛交修單影本1張（見偵卷一第393頁）      │
│    │            │        │          │                    │      │3.修護估價單影本2張（見偵卷一第394-395頁）        │
├──┼──────┼────┼─────┼──────────┼───┼─────────────────────────┤
│18  │94年3月12日 │8N-8713 │許辰裕    │后箱把手            │1     │1.修車簽認單影本2張（見偵卷一第483-484頁）        │
│    │            │        │          │SWITCH              │1     │2.修護估價單影本2張（見偵卷一第485-486頁）        │
├──┼──────┼────┼─────┼──────────┼───┼─────────────────────────┤
│19  │94年3月14日 │CO-3318 │簡翠瑜    │前保扣              │2     │1.修車簽認單影本1張（見偵卷一第464頁）            │
│    │            │        │          │前保扣              │2     │2.修護估價單影本1張（見偵卷一第465頁）            │
├──┼──────┼────┼─────┼──────────┼───┼─────────────────────────┤
│20  │94年3月14日 │V2-1875 │合盈機械有│左後視鏡扣          │2     │1.修車簽認單影本2張（見偵卷一第474-475頁）        │
│    │            │        │限公司    │左後視鏡扣          │1     │2.修護估價單影本2張（見偵卷一第476-477頁）        │
│    │            │        │          │左後視鏡扣          │1     │                                                  │
│    │            │        │          │左後視鏡扣          │1     │                                                  │
│    │            │        │          │左後視鏡扣          │2     │                                                  │
│    │            │        │          │左後視鏡扣          │1     │                                                  │
│    │            │        │          │左後視鏡扣          │1     │                                                  │
├──┼──────┼────┼─────┼──────────┼───┼─────────────────────────┤
│21  │94年3月14日 │9N-9967 │晨和有限公│右大燈扣            │1     │1.修車簽認單影本2張（見偵卷一第396-397頁）        │
│    │            │        │司        │右前把手蓋          │1     │2.修護估價單影本2張（見偵卷一第398-399頁）        │
│    │            │        │          │右大燈扣子          │4     │                                                  │
│    │            │        │          │右大燈扣            │1     │                                                  │
│    │            │        │          │右大燈扣            │1     │                                                  │
│    │            │        │          │右大燈扣            │1     │                                                  │
├──┼──────┼────┼─────┼──────────┼───┼─────────────────────────┤
│22  │94年3月21日 │9879-KR │黃婷鈺    │後箱蓋扣            │8     │1.修車簽認單影本2張（見偵卷一第456-457頁）        │
│    │            │        │          │後箱蓋扣            │8     │2.修護估價單影本2張（見偵卷一第458-459頁）        │
│    │            │        │          │後箱蓋扣            │1     │                                                  │
│    │            │        │          │後箱蓋扣            │10    │                                                  │
├──┼──────┼────┼─────┼──────────┼───┼─────────────────────────┤
│23  │94年3月23日 │6676-KQ │吳香妹    │固定螺絲            │1     │1.修車簽認單影本1張（見偵卷一第460頁）            │
│    │            │        │          │                    │      │2.修護估價單影本1張（見偵卷一第461頁）            │
├──┼──────┼────┼─────┼──────────┼───┼─────────────────────────┤
│24  │94年3月24日 │8G-7393 │黃郁文    │後保飾條扣          │1     │1.修車簽認單影本1張（見偵卷一第407頁）            │
│    │            │        │          │                    │      │2.修護估價單影本1張（見偵卷一第408頁）            │
├──┼──────┼────┼─────┼──────────┼───┼─────────────────────────┤
│25  │94年3月24日 │R2-5660 │韓名珪    │飾板修理            │1     │1.修車簽認單影本2張（見偵卷一第409-410頁）        │
│    │            │        │          │左後燈座            │1     │2.修護估價單影本1張（見偵卷一第411頁）            │
│    │            │        │          │扣子                │20    │                                                  │
├──┼──────┼────┼─────┼──────────┼───┼─────────────────────────┤
│26  │94年3月30日 │9P-5987 │江欣蓮    │後保桿扣子          │1     │1.修車簽認單影本1張（見偵卷一第462頁）            │
│    │            │        │          │                    │      │2.修護估價單影本1張（見偵卷一第463頁）            │
├──┼──────┼────┼─────┼──────────┼───┼─────────────────────────┤
│27  │94年3月30日 │Z0-0228 │曾德妹    │飾板修理            │1     │1.修車簽認單影本4張（見偵卷一第346-349頁）        │
│    │            │        │          │單芯燈泡            │6     │2.委修單影本1張（見偵卷一第350頁）                │
│    │            │        │          │加R134a冷媒（全台） │1     │3.修車估價單影本8張（見偵卷一第351-358頁）        │
│    │            │        │          │油底殼              │1     │4.車輛維修問診單影本1張（見偵卷一第359頁）        │
│    │            │        │          │渦輪集風罩          │1     │                                                  │
│    │            │        │          │墊片                │1     │                                                  │
│    │            │        │          │墊片                │1     │                                                  │
│    │            │        │          │怠速馬達座          │1     │                                                  │
│    │            │        │          │空氣管              │1     │                                                  │
│    │            │        │          │空氣冷卻器          │1     │                                                  │
│    │            │        │          │減震橡皮支架        │1     │                                                  │
│    │            │        │          │減震橡皮            │1     │                                                  │
│    │            │        │          │右引擎腳            │1     │                                                  │
│    │            │        │          │下橫樑              │1     │                                                  │
│    │            │        │          │調整架              │1     │                                                  │
│    │            │        │          │壓縮機離合器        │1     │                                                  │
│    │            │        │          │壓縮機皮帶          │1     │                                                  │
│    │            │        │          │變速箱油管          │1     │                                                  │
│    │            │        │          │油管（變速箱-水箱） │1     │                                                  │
│    │            │        │          │引擎腳（右）        │1     │                                                  │
│    │            │        │          │變速箱腳            │1     │                                                  │
│    │            │        │          │冷氣O型環           │4     │                                                  │
│    │            │        │          │冷氣壓縮機線組      │2     │                                                  │
│    │            │        │          │方向機油冷卻管      │1     │                                                  │
│    │            │        │          │高音喇叭            │1     │                                                  │
│    │            │        │          │風扇水溫感知器      │1     │                                                  │
│    │            │        │          │防水膠              │1     │                                                  │
│    │            │        │          │油底殼螺絲墊片（19M │6     │                                                  │
│    │            │        │          │扣子                │1     │                                                  │
│    │            │        │          │墊圈                │1     │                                                  │
│    │            │        │          │冷氣惰輪架          │5     │                                                  │
├──┼──────┼────┼─────┼──────────┼───┼─────────────────────────┤
│28  │94年4月25日 │1426-FP │張迪英    │單芯燈泡            │1     │1.修車簽認單影本4張（見偵卷一第360-363頁）        │
│    │            │        │          │保險絲（通用）      │1     │2.修護估價單影本4張（見偵卷一第364-367頁）        │
│    │            │        │          │前擋扣子            │23    │                                                  │
│    │            │        │          │電瓶扣環            │5     │                                                  │
│    │            │        │          │導風板              │1     │                                                  │
│    │            │        │          │水箱固定橡皮（上）  │2     │                                                  │
│    │            │        │          │水箱固定橡皮（下）  │2     │                                                  │
│    │            │        │          │固定螺絲            │4     │                                                  │
│    │            │        │          │引擎蓋拉索          │1     │                                                  │
│    │            │        │          │左前門後扭（上）    │1     │                                                  │
│    │            │        │          │進氣口固定座        │1     │                                                  │
│    │            │        │          │電瓶固定座          │1     │                                                  │
│    │            │        │          │保險絲盒支架        │1     │                                                  │
│    │            │        │          │風扇控制器(AVU)BO/  │1     │                                                  │
│    │            │        │          │左前大燈/有霧燈HEL  │1     │                                                  │
│    │            │        │          │引擎蓋所微動開關    │1     │                                                  │
│    │            │        │          │線組固定座          │1     │                                                  │
│    │            │        │          │進氣口固定座        │1     │                                                  │
│    │            │        │          │線組固定座          │1     │                                                  │
│    │            │        │          │進氣口固定座        │1     │                                                  │
│    │            │        │          │固定扣              │1     │                                                  │
│    │            │        │          │電瓶（免加水）      │1     │                                                  │
├──┼──────┼────┼─────┼──────────┼───┼─────────────────────────┤
│29  │94年4月25日 │6080-FN │張演祺    │前保內骨            │1     │1.修車簽認單影本3張（見偵卷一第412-414頁）        │
│    │            │        │          │前保保麗龍-左 ZAF   │1     │2.修護估價單影本3張（見偵卷一第415-417頁）        │
│    │            │        │          │前保桿固定座        │1     │                                                  │
│    │            │        │          │後保桿扣子          │8     │                                                  │
│    │            │        │          │右後葉座            │1     │                                                  │
│    │            │        │          │大燈鉚釘            │20    │                                                  │
├──┼──────┼────┼─────┼──────────┼───┼─────────────────────────┤
│30  │94年5月17日 │1668-KQ │          │左霧燈              │1     │1.修車簽認單影本1張（見偵卷一第430頁）            │
│    │            │        │          │大燈扣              │1     │2.修護估價單影本1張（見偵卷一第431頁）            │
├──┼──────┼────┼─────┼──────────┼───┼─────────────────────────┤
│31  │94年5月17日 │9609-HE │洪寶雲    │倒車雷達（二眼）    │1     │1.修車簽認單影本2張（見偵卷一第432-433頁）        │
│    │            │        │          │                    │      │2.修護估價單影本2張（見偵卷一第434-435頁）        │
├──┼──────┼────┼─────┼──────────┼───┼─────────────────────────┤
│32  │94年5月24日 │5169-FQ │新晟不銹鋼│輪胎更換            │4     │1.修車簽認單影本1張（見偵卷一第418頁）            │
│    │            │        │有限公司  │輪胎                │3     │2.修護估價單影本1張（見偵卷一第419頁）            │
├──┼──────┼────┼─────┼──────────┼───┼─────────────────────────┤
│33  │94年6月18日 │DG-8886 │信綺絲織廠│濾清器-機油         │ 3.00 │1.核准保險估價單影本1張（見偵卷一第42頁）         │
│    │            │        │          │                    │      │2.維修清單影本1張（見偵卷一第43頁）               │
├──┼──────┼────┼─────┼──────────┼───┼─────────────────────────┤
│34  │94年6月20日 │4000-HF │鄭美玲    │鋁圈蓋??????  │?.00 │1.核准保險估價單影本1張（見偵卷一第50頁）         │
│    │            │        │          │（起訴書漏載）      │      │2.維修清單影本1張（見偵卷一第49頁）               │
│    │            │        │          │                    │      │                                                  │
│    │            │        │          │運動POLO-SHIRT黑XXL │?2.00│                                                  │
├──┼──────┼────┼─────┼──────────┼───┼─────────────────────────┤
│35  │94年6月21日 │1159-DZ │興格工程股│備用機油袋          │ 10.00│1.核准保險估價單影本1張（見偵卷一第52頁）         │
│    │            │        │份有限公司│GTI ?-SHIRT?領，白│ 2.00 │2.維修清單影本1張（見偵卷一第51頁）               │
│    │            │        │          │，XL                │      │                                                  │
│    │            │        │          │GTI ?-SHIRT?領，黑│ 3.00 │                                                  │
│    │            │        │          │，S                 │      │                                                  │
│    │            │        │          │GTI ?-SHIRT?領，黑│ 5.00 │                                                  │
│    │            │        │          │，XL                │      │                                                  │
│    │            │        │          │GTI ?-SHIRT?領，黑│ 5.00 │                                                  │
│    │            │        │          │，XXL               │      │                                                  │
│    │            │        │          │左後視鏡線組        │ 1.00 │                                                  │
│    │            │        │          │右後視鏡線組        │ 1.00 │                                                  │
├──┼──────┼────┼─────┼──────────┼───┼─────────────────────────┤
│36  │94年6月22日 │5381-FQ │張淑芬    │模型車1:87黑        │ 1.00 │1.核准保險估價單影本2張（見偵卷一第47-48頁）      │
│    │            │        │          │                    │      │2.維修清單影本1張（見偵卷一第46頁）               │
├──┼──────┼────┼─────┼──────────┼───┼─────────────────────────┤
│37  │94年6月27日 │3658-KT │游秋菊    │倒車雷達-平面-?眼  │ 1.00 │1.核准保險估價單影本1張（見偵卷一第45頁）         │
│    │            │        │          │GTI ?-SHIRT?領，黑│ 5.00 │2.維修清單影本1張（見偵卷一第44頁）               │
│    │            │        │          │，XL                │      │                                                  │
│    │            │        │          │安全帶飾品WOLFI     │ 2.00 │                                                  │
│    │            │        │          │                    │      │                                                  │
├──┼──────┼────┼─────┼──────────┼───┼─────────────────────────┤
│38  │94年6月9 日 │7000-HD │聶玉樸    │機油- 全合成-5W-40  │  3.00│1.核准保險估價單影本2張（見偵卷一第138-139頁）    │
│    │            │        │          │Racing Sy           │      │2.維修清單影本1張（見偵卷一第137頁）              │
├──┼──────┼────┼─────┼──────────┼───┼─────────────────────────┤
│39  │94年6月14日 │9628-FP │虎門股份有│女仕錶GOLF          │  1.00│1.核准保險估價單影本1張（見偵卷一第142頁）        │
│    │            │        │限公司    │棒球帽GOLF          │  2.00│2.維修清單影本1張（見偵卷一第141頁）              │
│    │            │        │          │原子筆透明筆管GOLF  │  3.00│                                                  │
│    │            │        │          │原子筆深藍筆管GOLF  │  3.00│                                                  │
│    │            │        │          │VW釉面鑰匙圈38MM    │  1.00│                                                  │
│    │            │        │          │模型車GOLF V 1:87   │  1.00│                                                  │
│    │            │        │          │煞車油-1L           │  1.00│                                                  │
├──┼──────┼────┼─────┼──────────┼───┼─────────────────────────┤
│40  │94年6月16日 │CM-7921 │台發國際有│濾清器-機油         │  1.00│1.核准保險估價單影本1張（見偵卷一第248頁）        │
│    │            │        │限公司    │                    │      │2.維修清單影本1張（見偵卷一第247頁）              │
│    │            │        │          │                    │      │                                                  │
├──┼──────┼────┼─────┼──────────┼───┼─────────────────────────┤
│41  │94年6月20日 │2472-HF │李元仲    │汽油添加劑-150ml    │  1.00│1.核准保險估價單影本1張（見偵卷一第144頁）        │
│    │            │        │          │                    │      │2.維修清單影本1張（見偵卷一第143頁）              │
├──┼──────┼────┼─────┼──────────┼───┼─────────────────────────┤
│42  │94年6月23日 │2033-FR │林君儀    │運動POLO-SHIRT白XXL │  2.00│1.核准保險估價單影本1張（見偵卷一第146頁）        │
│    │            │        │          │運動POLO-SHIRT白SS  │  1.00│2.維修清單影本1張（見偵卷一第145頁）              │
│    │            │        │          │運動POLO-SHIRT黑XL  │  2.00│                                                  │
├──┼──────┼────┼─────┼──────────┼───┼─────────────────────────┤
│43  │94年6月27日 │9036-FN │旺笙配管五│VW釉面鑰匙圈38MM    │  1.00│1.核准保險估價單影本1張（見偵卷一第235頁）        │
│    │            │        │金股份有限│女仕錶GOLF          │  1.00│2.維修清單影本1張（見偵卷一第234頁）              │
│    │            │        │公司      │模型車1:87 ABT      │  1.00│                                                  │
│    │            │        │          │模型車1:87 ABT      │  1.00│                                                  │
│    │            │        │          │模型車1:87 ABT      │  1.00│                                                  │
│    │            │        │          │模型車1:87 ABT      │  1.00│                                                  │
│    │            │        │          │模型車1:87 ABT      │  1.00│                                                  │
│    │            │        │          │模型車1:87 ABT      │  1.00│                                                  │
├──┼──────┼────┼─────┼──────────┼───┼─────────────────────────┤
│44  │94年6月27日 │9628-FN │鄭中榮    │VW釉面鑰匙圈38MM    │  1.00│1.核准保險估價單影本2張（見偵卷一第237-238頁）    │
│    │            │        │          │                    │      │2.維修清單影本1張（見偵卷一第236頁）              │
├──┼──────┼────┼─────┼──────────┼───┼─────────────────────────┤
│45  │94年6月27日 │V5-1070 │添誠企業股│VW釉面鑰匙圈38MM    │  4.00│1.核准保險估價單影本2張（見偵卷一第319-320頁）    │
│    │            │        │份有限公司│                    │      │2.維修清單影本1張（見偵卷一第318頁）              │
├──┼──────┼────┼─────┼──────────┼───┼─────────────────────────┤
│46  │94年6月28日 │5738-LA │鄭詩萍    │水箱罩GOLF          │  1.00│1.核准保險估價單影本2張（見偵卷一第148-149頁）    │
│    │            │        │          │                    │      │2.維修清單影本1張（見偵卷一第147頁）              │
├──┼──────┼────┼─────┼──────────┼───┼─────────────────────────┤
│47  │94年6月29日 │0331-KQ │陳貤斌    │模型車組合GOLF I-V  │  1.00│1.核准保險估價單影本1張（見偵卷一第151-152頁）    │
│    │            │        │          │1:87                │      │2.維修清單影本1張（見偵卷一第150頁）              │
├──┼──────┼────┼─────┼──────────┼───┼─────────────────────────┤
│48  │94年7月5 日 │5316-FR │吳嘉玲    │真皮鑰匙圈TOUAREG   │1.00  │1.核准保險估價單影本1張（見偵卷一第338頁）        │
│    │            │        │          │                    │      │2.維修清單影本1張（見偵卷一第337頁）              │
├──┼──────┼────┼─────┼──────────┼───┼─────────────────────────┤
│49  │94年7月6 日 │6615-DZ │林志誠    │S變速箱油-自排      │  7.00│1.核准保險估價單影本1張（見偵卷一第154頁）        │
│    │            │        │          │後保桿修理          │  1.00│2.維修清單影本1張（見偵卷一第153頁）              │
│    │            │        │          │輪弧修理            │  1.00│                                                  │
├──┼──────┼────┼─────┼──────────┼───┼─────────────────────────┤
│50  │94年7月6 日 │9066-HD │廖桂華    │模型車1：87銀       │  1.00│1.核准保險估價單影本1張（見偵卷一第156頁）        │
│    │            │        │          │多功能夾克GOLF XXL  │  1.00│2.維修清單影本1張（見偵卷一第155頁）              │
├──┼──────┼────┼─────┼──────────┼───┼─────────────────────────┤
│51  │94年7月7 日 │5L-8091 │薛春吉    │濾清器-機油         │  1.00│1.核准保險估價單影本2張（見偵卷一第275-276頁）    │
│    │            │        │          │太陽眼鏡GTI         │  2.00│2.維修清單影本1張（見偵卷一第274頁）              │
├──┼──────┼────┼─────┼──────────┼───┼─────────────────────────┤
│52  │94年7月8 日 │8978-HF │林珂禛    │BRAKELIGHT          │ 1.00 │1.核准保險估價單影本2張（見偵卷一第57-58頁）      │
│    │            │        │          │                    │      │2.維修清單影本1張（見偵卷一第56頁）               │
├──┼──────┼────┼─────┼──────────┼───┼─────────────────────────┤
│53  │94年7月11日 │1286-JW │王羽恬    │太陽眼鏡GTI         │  1.00│1.核准保險估價單影本1張（見偵卷一第158頁）        │
│    │            │        │          │                    │      │2.維修清單影本1張（見偵卷一第157頁）              │
├──┼──────┼────┼─────┼──────────┼───┼─────────────────────────┤
│54  │94年7月12日 │EE-6659 │台灣福斯財│水箱水1.5L          │ 12.00│1.核准保險估價單影本2張（見偵卷一第59-60頁）      │
│    │            │        │務服務股份│釕金鏡框抗UV太陽眼鏡│  1.00│2.維修清單影本1張（見偵卷一第61頁）               │
├──┼──────┼────┼─────┼──────────┼───┼─────────────────────────┤
│55  │94年7月15日 │5138-HC │久宏昌國際│VW都會休閒多功能後背│  1.00│1.核准保險估價單影本3張（見偵卷一第162-164頁）    │
│    │            │        │股份有限公│包                  │      │2.維修清單影本3張（見偵卷一第159-161頁）          │
│    │            │        │司        │專用短天線VW/AUDI   │ 14.00│                                                  │
│    │            │        │          │模型車BEETLE（紅）  │  2.00│                                                  │
│    │            │        │          │1:18                │      │                                                  │
│    │            │        │          │濾清器-機油         │  4.00│                                                  │
│    │            │        │          │墊片-放油螺絲       │  1.00│                                                  │
├──┼──────┼────┼─────┼──────────┼───┼─────────────────────────┤
│56  │94年7月22日 │9N-5937 │陳怡礽    │橫式皮夾GOLF        │  1.00│1.核准保險估價單影本2張（見偵卷一第54-55頁）      │
│    │            │        │          │                    │      │2.維修清單影本1張（見偵卷一第53頁）               │
├──┼──────┼────┼─────┼──────────┼───┼─────────────────────────┤
│57  │94年7月25日 │9P-9187 │黃秋貞    │墊片-放油螺絲       │ 1.00 │1.核准保險估價單影本1張（見偵卷一第324頁）        │
│    │            │        │          │                    │      │2.維修清單影本1張（見偵卷一第323頁）              │
├──┼──────┼────┼─────┼──────────┼───┼─────────────────────────┤
│58  │94年7月26日 │5508-DZ │楊梅桂    │門栓                │  1.00│1.核准保險估價單影本1張（見偵卷一第166頁）        │
│    │            │        │          │                    │      │2.維修清單影本1張（見偵卷一第165頁）              │
├──┼──────┼────┼─────┼──────────┼───┼─────────────────────────┤
│59  │94年7月26日 │0608-DX │蔡美芸    │模型車1:87藍        │  1.00│1.核准保險估價單影本1張（見偵卷一第64頁）         │
│    │            │        │          │                    │      │2.維修清單影本1張（見偵卷一第63頁）               │
├──┼──────┼────┼─────┼──────────┼───┼─────────────────────────┤
│60  │94年7月27日 │4812-DZ │阮佩怡    │COVER（起訴書漏載） │  1.00│1.核准保險估價單影本1張（見偵卷一第62頁）         │
│    │            │        │          │鑰匙圈              │  5.00│2.維修清單影本1張（見偵卷一第61頁）               │
├──┼──────┼────┼─────┼──────────┼───┼─────────────────────────┤
│61  │94年7月28日 │DD-3905 │和運租車股│變速箱專用油        │  1.00│1.核准保險估價單影本1張（見偵卷一第278頁）        │
│    │            │        │份有限公司│01M(G052162）       │      │2.維修清單影本1張（見偵卷一第277頁）              │
├──┼──────┼────┼─────┼──────────┼───┼─────────────────────────┤
│62  │94年8月1 日 │5373-KT │馬筱筠    │水溫感知器- 儀表- 電│  1.00│1.核准保險估價單影本1張（見偵卷一第76頁）         │
│    │            │        │          │腦-4P               │      │2.維修清單影本1張（見偵卷一第75頁）               │
│    │            │        │          │前擋雨刷噴組        │  3.00│                                                  │
│    │            │        │          │氙氣大燈安定器      │  1.00│                                                  │
│    │            │        │          │眼鏡                │  1.00│                                                  │
│    │            │        │          │運動POLO-SHIRT白XL  │  3.00│                                                  │
│    │            │        │          │鋼圈蓋              │  1.00│                                                  │
├──┼──────┼────┼─────┼──────────┼───┼─────────────────────────┤
│63  │94年8月1 日 │9P-9057 │林明鳳    │變速箱專用油01M （  │  1.00│1.核准保險估價單影本1張（見偵卷一第168頁）        │
│    │            │        │          │G052162A2）         │      │2.維修清單影本1張（見偵卷一第167頁）              │
├──┼──────┼────┼─────┼──────────┼───┼─────────────────────────┤
│64  │94年8月2 日 │6030-KA │顏美玲    │變速箱專用油01M （  │  1.00│1.核准保險估價單影本1張（見偵卷一第170頁）        │
│    │            │        │          │G052162A2）         │      │2.維修清單影本1張（見偵卷一第169頁）              │
├──┼──────┼────┼─────┼──────────┼───┼─────────────────────────┤
│65  │94年8月15日 │V8-3930 │成功老人養│單向閥（真空/ 黑灰）│  3.00│1.核准保險估價單影本1張（見偵卷一第322頁）        │
│    │            │        │護中心    │PA/B5 1.            │      │2.維修清單影本1張（見偵卷一第321頁）              │
│    │            │        │          │墊片-放油螺絲       │  1.00│                                                  │
├──┼──────┼────┼─────┼──────────┼───┼─────────────────────────┤
│66  │94年8月17日 │1822-MV │陳忠義    │水箱護罩            │  1.00│1.核准保險估價單影本1張（見偵卷一第172頁）        │
│    │            │        │          │S變速箱油-自排      │      │2.維修清單影本1張（見偵卷一第171頁）              │
├──┼──────┼────┼─────┼──────────┼───┼─────────────────────────┤
│67  │94年8月17日 │3U-4276 │張立中    │外套衣架            │  1.00│1.核准保險估價單影本1張（見偵卷一第74頁）         │
│    │            │        │          │墊片-放油螺絲       │  1.00│2.維修清單影本1張（見偵卷一第73頁）               │
├──┼──────┼────┼─────┼──────────┼───┼─────────────────────────┤
│68  │94年8月18日 │Z9-3797 │上格建材行│女仕錶GOLF          │  1.00│1.核准保險估價單影本2張（見偵卷一第174-175頁）    │
│    │            │        │          │發電機皮帶          │  1.00│2.維修清單影本1張（見偵卷一第173頁）              │
│    │            │        │          │墊片（正時惰輪輪絲）│  4.00│                                                  │
├──┼──────┼────┼─────┼──────────┼───┼─────────────────────────┤
│69  │94年8月24日 │7018-KT │張鈴敏    │濾清器-機油         │  1.00│1.核准保險估價單影本1張（見偵卷一第177頁）        │
│    │            │        │          │墊片-放油螺絲       │  1.00│2.維修清單影本1張（見偵卷一第176頁）              │
├──┼──────┼────┼─────┼──────────┼───┼─────────────────────────┤
│70  │94年8月24日 │4030-HC │林惠貞    │濾清器-機油         │  1.00│1.核准保險估價單影本1張（見偵卷一第283頁）        │
│    │            │        │          │螺絲（前方向燈固定器│  4.00│2.維修清單影本1張（見偵卷一第282頁）              │
│    │            │        │          │）BE00>             │      │                                                  │
│    │            │        │          │墊片-放油螺絲       │  1.00│                                                  │
│    │            │        │          │雙芯燈泡            │  1.00│                                                  │
│    │            │        │          │螺絲蓋（前方向燈左/ │  1.00│                                                  │
│    │            │        │          │右同）              │      │                                                  │
├──┼──────┼────┼─────┼──────────┼───┼─────────────────────────┤
│71  │94年8月25日 │8D-9709 │黃籌央    │濾清器-機油*        │2.00  │1.核准保險估價單影本2張（見偵卷一第343-344頁）    │
│    │            │        │          │太陽眼鏡            │2.00  │2.維修清單影本1張（見偵卷一第342頁）              │
│    │            │        │          │PASSSAT折傘         │1.00  │                                                  │
│    │            │        │          │墊片-放油螺絲       │1.00  │                                                  │
├──┼──────┼────┼─────┼──────────┼───┼─────────────────────────┤
│72  │94年8月26日 │2153-FN │晉緯工程股│機油尺座            │  1.00│1.核准保險估價單影本2張（見偵卷一第69-70頁）      │
│    │            │        │份有限公司│墊片（正時惰輪螺絲）│  1.00│2.維修清單影本1張（見偵卷一第68頁）               │
│    │            │        │          │G/V/P92             │      │                                                  │
│    │            │        │          │墊片- 放油螺絲      │  1.00│                                                  │
├──┼──────┼────┼─────┼──────────┼───┼─────────────────────────┤
│73  │94年8月29日 │3L-5028 │豐迪實業有│S 引擎腳- 前- 自排（│  1.00│1.核准保險估價單影本2張（見偵卷一第179-180頁）    │
│    │            │        │限公司    │起訴書誤載為迷你皮包│      │2.維修清單影本1張（見偵卷一第178頁）              │
│    │            │        │          │）                  │      │                                                  │
│    │            │        │          │墊片-放油螺絲       │  1.00│                                                  │
├──┼──────┼────┼─────┼──────────┼───┼─────────────────────────┤
│74  │94年8月31日 │1236-KU │王永祥    │右前葉前段飾條（起訴│  1.00│1.核准保險估價單影本1張（見偵卷一第66-67頁）      │
│    │            │        │          │書漏載）            │      │2.維修清單影本1張（見偵卷一第65頁）               │
│    │            │        │          │墊片- 放油螺絲      │  3.00│                                                  │
│    │            │        │          │正時皮帶惰輪        │  1.00│                                                  │
├──┼──────┼────┼─────┼──────────┼───┼─────────────────────────┤
│75  │94年8月31日 │6589-KS │劉耀文    │右後門飾條          │  1.00│1.核准保險估價單影本1張（見偵卷一第72頁）         │
│    │            │        │          │前來令片            │  1.00│2.維修清單影本1張（見偵卷一第71頁）               │
│    │            │        │          │墊片-放油螺絲       │  1.00│                                                  │
├──┼──────┼────┼─────┼──────────┼───┼─────────────────────────┤
│76  │94年9月5 日 │3L-3687 │莊杏桃    │迷你皮包GOLF        │  1.00│1.核准保險估價單影本1張（見偵卷一第182頁）        │
│    │            │        │          │墊片-放油螺絲       │  1.00│2.維修清單影本1張（見偵卷一第181頁）              │
├──┼──────┼────┼─────┼──────────┼───┼─────────────────────────┤
│77  │94年9月5 日 │8N-8138 │吳月蓬    │門栓                │  1.00│1.核准保險估價單影本1張（見偵卷一第184頁）        │
│    │            │        │          │濾清器-機油         │  1.00│2.維修清單影本1張（見偵卷一第183頁）              │
│    │            │        │          │墊片-放油螺絲       │  1.00│                                                  │
├──┼──────┼────┼─────┼──────────┼───┼─────────────────────────┤
│78  │94年9月7日  │5500-KA │邱雯萍    │飾條（右前門飾條）  │  1.00│1.核准保險估價單影本6張（見偵卷一第253-258頁）    │
│    │            │        │          │水箱水1.5L          │  6.00│2.維修清單影本4張（見偵卷一第249-252頁）          │
│    │            │        │          │方向機油            │  6.00│                                                  │
│    │            │        │          │固定座              │  1.00│                                                  │
│    │            │        │          │固定座              │  1.00│                                                  │
│    │            │        │          │飾條                │  1.00│                                                  │
│    │            │        │          │固定扣              │  1.00│                                                  │
│    │            │        │          │副水箱              │  1.00│                                                  │
│    │            │        │          │全合成機油5W401L*24/│  3.00│                                                  │
│    │            │        │          │CIN                 │      │                                                  │
│    │            │        │          │墊片-放油螺絲       │  1.00│                                                  │
│    │            │        │          │左後保桿座          │  1.00│                                                  │
│    │            │        │          │出風口              │  1.00│                                                  │
├──┼──────┼────┼─────┼──────────┼───┼─────────────────────────┤
│79  │94年9月7 日 │8N-7619 │周小娟    │火星塞*             │2.00  │1.核准保險估價單影本2張（見偵卷一第340-341頁）    │
│    │            │        │          │濾清器-機油*        │1.00  │2.維修清單影本1張（見偵卷一第339頁）              │
├──┼──────┼────┼─────┼──────────┼───┼─────────────────────────┤
│80  │94年9月8 日 │V8-9182 │葉雲相    │前擋玻璃膠條        │1.00  │1.核准保險估價單影本1張（見偵卷一第326頁）        │
│    │            │        │          │                    │      │2.維修清單影本1張（見偵卷一第325頁）              │
├──┼──────┼────┼─────┼──────────┼───┼─────────────────────────┤
│81  │94年9月10日 │9P-9727 │朱成正    │右前下擾流板        │  1.00│1.核准保險估價單影本2張（見偵卷一第313-314頁）    │
│    │            │        │          │濾清器-機油         │  1.00│2.維修清單影本1張（見偵卷一第312頁）              │
│    │            │        │          │墊片-放油螺絲       │  3.00│                                                  │
├──┼──────┼────┼─────┼──────────┼───┼─────────────────────────┤
│82  │94年9月13日 │5356-DZ │陳淑卿    │濾清器-機油         │  7.00│1.核准保險估價單影本2張（見偵卷一第186-187頁）    │
│    │            │        │          │墊片-放油螺絲       │  1.00│2.維修清單影本1張（見偵卷一第185頁）              │
├──┼──────┼────┼─────┼──────────┼───┼─────────────────────────┤
│83  │94年9月12日 │LV-2917 │嚴毅麒    │副水箱              │  1.00│1.核准保險估價單影本1張（見偵卷一第260頁）        │
│    │            │        │          │                    │      │2.維修清單影本1張（見偵卷一第259頁）              │
├──┼──────┼────┼─────┼──────────┼───┼─────────────────────────┤
│84  │94年9月13日 │U4-2555 │鍾福昇    │墊片- 放油螺絲-大   │  2.00│1.核准保險估價單影本1張（見偵卷一第240頁）        │
│    │            │        │          │墊片- 放油螺絲      │  3.00│2.維修清單影本1張（見偵卷一第239頁）              │
│    │            │        │          │後視鏡片（左）BE 01 │  1.00│                                                  │
│    │            │        │          │VW彈性伸縮高爾夫球帽│  1.00│                                                  │
├──┼──────┼────┼─────┼──────────┼───┼─────────────────────────┤
│85  │94年9月20日 │7E-1365 │徐有華    │太陽眼鏡GIT         │  1.00│1.核准保險估價單影本1張（見偵卷一第262頁）        │
│    │            │        │          │VW釉面鑰匙圈38MM    │ 10.00│2.維修清單影本1張（見偵卷一第261頁）              │
│    │            │        │          │機油濾清芯子        │  1.00│                                                  │
│    │            │        │          │前保通風網          │  1.00│                                                  │
├──┼──────┼────┼─────┼──────────┼───┼─────────────────────────┤
│86  │94年9月20日 │6822-DZ │張淑秋    │護定（左外鐵）BE    │  1.00│1.核准保險估價單影本2張（見偵卷一第189-190頁）    │
│    │            │        │          │00->                │      │2.維修清單影本1張（見偵卷一第188頁）              │
├──┼──────┼────┼─────┼──────────┼───┼─────────────────────────┤
│87  │94年9月20日 │9N-6142 │蔡興隆    │螺絲-塑膠內龜       │  1.00│1.核准保險估價單影本1張（見偵卷一第328頁）        │
│    │            │        │          │墊片-放油螺絲       │  1.00│2.維修清單影本1張（見偵卷一第327頁）              │
│    │            │        │          │左後保桿飾條（起訴書│      │                                                  │
│    │            │        │          │贅載）              │      │                                                  │
│    │            │        │          │右後保桿飾條（起訴書│      │                                                  │
│    │            │        │          │贅載）              │      │                                                  │
├──┼──────┼────┼─────┼──────────┼───┼─────────────────────────┤
│88  │94年9月20日 │DD-4192 │中菱小客車│水邦浦鐵管          │  1.00│1.核准保險估價單影本4張（見偵卷一第287-290頁）    │
│    │            │        │租賃股份有│雨刷精              │  2.00│2.維修清單影本3張（見偵卷一第284-286頁）          │
│    │            │        │限公司    │墊片-放油螺絲       │  1.00│                                                  │
├──┼──────┼────┼─────┼──────────┼───┼─────────────────────────┤
│89  │94年9月21日 │EE-6069 │台灣福斯財│專用短天線VW/AUDI   │  2.00│1.核准保險估價單影本1張（見偵卷一第98頁）         │
│    │            │        │務服務股份│濾清器-機油         │  1.00│2.維修清單影本1張（見偵卷一第97頁）               │
│    │            │        │有限公司  │墊片-放油螺絲       │  1.00│                                                  │
├──┼──────┼────┼─────┼──────────┼───┼─────────────────────────┤
│90  │94年9月21日 │6U-3637 │陳盛獎    │左前保桿塑膠支架    │1.00  │1.核准保險估價單影本1張（見偵卷一第334頁）        │
│    │            │        │          │墊片-放油螺絲       │1.00  │2.維修清單影本1張（見偵卷一第333頁）              │
├──┼──────┼────┼─────┼──────────┼───┼─────────────────────────┤
│91  │94年9月21日 │4395-DZ │胡清蘭    │濾清器-機油         │  1.00│1.核准保險估價單影本1張（見偵卷一第304頁）        │
│    │            │        │          │墊片-放油螺絲       │  1.00│2.維修清單影本1張（見偵卷一第303頁）              │
├──┼──────┼────┼─────┼──────────┼───┼─────────────────────────┤
│92  │94年9月22日 │6612-MV │游翠眉    │水箱罩              │  1.00│1.核准保險估價單影本3張（見偵卷一第87-89頁）      │
│    │            │        │          │方向盤下蓋-調整-氣囊│  1.00│2.維修清單影本3張（見偵卷一第84-86頁）            │
│    │            │        │          │方向盤上蓋-可調整   │  1.00│                                                  │
│    │            │        │          │水箱水1.5L          │  1.00│                                                  │
│    │            │        │          │墊片-放油螺絲       │  1.00│                                                  │
│    │            │        │          │引擎下護板          │  1.00│                                                  │
│    │            │        │          │（起訴書贅載前保桿右│      │                                                  │
│    │            │        │          │飾板）              │      │                                                  │
├──┼──────┼────┼─────┼──────────┼───┼─────────────────────────┤
│93  │94年9月24日 │4575-MV │呂佳雯    │燈泡（鑰匙)VW       │  1.00│1.核准保險估價單影本1張（見偵卷一第96頁）         │
│    │            │        │          │ALL(1.5V/0)         │      │2.維修清單影本1張（見偵卷一第95頁）               │
│    │            │        │          │墊圈-感知器/廢氣管  │  1.00│                                                  │
│    │            │        │          │墊片-放油螺絲       │  1.00│                                                  │
├──┼──────┼────┼─────┼──────────┼───┼─────────────────────────┤
│94  │94年9月27日 │6628-MV │蒲文姬    │VW彈性伸縮高爾夫球帽│  2.00│1.核准保險估價單影本1張（見偵卷一第306頁）        │
│    │            │        │          │墊片- 放油螺絲      │  4.00│2.維修清單影本1張（見偵卷一第305頁）              │
├──┼──────┼────┼─────┼──────────┼───┼─────────────────────────┤
│95  │94年9月27日 │1585-DK │李慈愛    │濾清器-機油         │  1.00│1.核准保險估價單影本1張（見偵卷一第192頁）        │
│    │            │        │          │                    │      │2.維修清單影本1張（見偵卷一第191頁）              │
├──┼──────┼────┼─────┼──────────┼───┼─────────────────────────┤
│96  │94年9月27日 │5911-MV │朱文安    │檔板                │  1.00│1.核准保險估價單影本4張（見偵卷一第80-83頁）      │
│    │            │        │          │後保左塑膠支架      │  1.00│2.維修清單影本3張（見偵卷一第77-79頁）            │
│    │            │        │          │右後門飾條          │  1.00│                                                  │
│    │            │        │          │左內後尾燈          │  1.00│                                                  │
│    │            │        │          │右內後尾燈AL?OLF?V│  1.00│                                                  │
│    │            │        │          │後保下巴            │  1.00│                                                  │
│    │            │        │          │2眼倒車雷達穩壓器   │  1.00│                                                  │
│    │            │        │          │出風口              │  1.00│                                                  │
│    │            │        │          │前保修理            │  1.00│                                                  │
│    │            │        │          │飾條（右前門）LUPO?│  1.00│                                                  │
│    │            │        │          │00>                 │      │                                                  │
│    │            │        │          │濾清器-機油         │  1.00│                                                  │
│    │            │        │          │前腳踏墊（橡膠）    │  1.00│                                                  │
│    │            │        │          │天線座CR            │  1.00│                                                  │
│    │            │        │          │機油- 全合成-5W-40  │  2.00│                                                  │
│    │            │        │          │Racing Sy           │      │                                                  │
│    │            │        │          │左前避震器          │  1.00│                                                  │
│    │            │        │          │輪軸承座（含軸承）  │  1.00│                                                  │
│    │            │        │          │後段消音器          │  1.00│                                                  │
│    │            │        │          │墊片- 放油螺絲      │  2.00│                                                  │
├──┼──────┼────┼─────┼──────────┼───┼─────────────────────────┤
│97  │94年9月28日 │4596-KM │周順益    │墊圈-感知器/廢氣管  │  3.00│1.核准保險估價單影本2張（見偵卷一第91-92頁）      │
│    │            │        │          │防塵套（外半軸）PA/B│  2.00│2.維修清單影本1張（見偵卷一第90頁）               │
│    │            │        │          │5 V6 AC             │      │                                                  │
│    │            │        │          │前反光片-左         │  1.00│                                                  │
│    │            │        │          │霧燈蓋-左-無霧燈    │  1.00│                                                  │
│    │            │        │          │高壓線-副           │  1.00│                                                  │
│    │            │        │          │前煞車盤            │  2.00│                                                  │
│    │            │        │          │前來令片            │  1.00│                                                  │
│    │            │        │          │後來令片            │  1.00│                                                  │
├──┼──────┼────┼─────┼──────────┼───┼─────────────────────────┤
│98  │94年9月28日 │5373-KT │馬筱筠    │墊片-放油螺絲       │  4.00│1.核准保險估價單影本1張（見偵卷一第94頁）         │
│    │            │        │          │                    │      │2.維修清單影本1張（見偵卷一第93頁）               │
├──┼──────┼────┼─────┼──────────┼───┼─────────────────────────┤
│99  │94年9月30 日│DG-5212 │左錫岱    │水管座              │  1.00│1.核准保險估價單影本1張（見偵卷一第293頁）        │
│    │            │        │          │左後視鏡座外框      │  1.00│2.維修清單影本2張（見偵卷一第291-292頁）          │
│    │            │        │          │左後視鏡外罩        │  1.00│                                                  │
│    │            │        │          │左後視鏡片          │  1.00│                                                  │
│    │            │        │          │空氣清靜芯子        │  1.00│                                                  │
│    │            │        │          │墊片- 放油螺絲      │  2.00│                                                  │
│    │            │        │          │門板固定扣          │ 10.00│                                                  │
│    │            │        │          │螺絲                │  7.00│                                                  │
├──┼──────┼────┼─────┼──────────┼───┼─────────────────────────┤
│100 │94年9月30日 │5795-DZ │陳浩如    │1.64NEW BEETLE鑰匙圈│ 10.00│1.核准保險估價單影本2張（見偵卷一第316-317頁）    │
│    │            │        │          │亮銀                │      │2.維修清單影本1張（見偵卷一第315頁）              │
│    │            │        │          │1.64NEW BEETLE鑰匙圈│  1.00│                                                  │
│    │            │        │          │藍                  │      │                                                  │
│    │            │        │          │墊片-放油螺絲       │  2.00│                                                  │
├──┼──────┼────┼─────┼──────────┼───┼─────────────────────────┤
│101 │94年10月1 日│8838-FR │闞周芸    │1:64NEW BEETEL鑰匙圈│  5.00│1.核准保險估價單影本1張（見偵卷一第107頁）        │
│    │            │        │          │綠                  │      │2.維修清單影本1張（見偵卷一第106頁）              │
│    │            │        │          │1:64NEW BEETEL鑰匙圈│  4.00│                                                  │
│    │            │        │          │藍                  │      │                                                  │
│    │            │        │          │拖車勾蓋（後）BE 00>│  1.00│                                                  │
│    │            │        │          │引擎撐桿襯套        │  1.00│                                                  │
│    │            │        │          │旋鈕- 前門鎖仁      │  1.00│                                                  │
│    │            │        │          │卡環墊片（前門鎖門）│  1.00│                                                  │
│    │            │        │          │POLO 98             │      │                                                  │
│    │            │        │          │鋁圈蓋              │  1.00│                                                  │
│    │            │        │          │墊片-放油螺絲       │  1.00│                                                  │
├──┼──────┼────┼─────┼──────────┼───┼─────────────────────────┤
│102 │94年10月3 日│L7-3566 │富傑電線電│濾清器-機油         │  2.00│1.核准保險估價單影本1張（見偵卷一第330頁）        │
│    │            │        │纜股份有限│墊片-放油螺絲       │  1.00│2.維修清單影本1張（見偵卷一第329頁）              │
│    │            │        │公司      │固定夾（起訴書漏載）│  1.00│                                                  │
│    │            │        │          │固定夾（起訴書漏載）│  1.00│                                                  │
├──┼──────┼────┼─────┼──────────┼───┼─────────────────────────┤
│103 │94年10月4 日│4211-DV │學園社    │防盜開關            │  1.00│1.核准保險估價單影本2張（見偵卷一第104-105頁）    │
│    │            │        │          │鋁圈蓋              │  1.00│2.維修清單影本1張（見偵卷一第103頁）              │
│    │            │        │          │墊片-放油螺絲       │  6.00│                                                  │
├──┼──────┼────┼─────┼──────────┼───┼─────────────────────────┤
│104 │94年10月5 日│5116-KT │陳黃彩雲  │鑰匙圈              │  1.00│1.核准保險估價單影本1張（見偵卷一第194頁）        │
│    │            │        │          │墊圈- 感知器/ 廢氣管│  3.00│2.維修清單影本1張（見偵卷一第193頁）              │
│    │            │        │          │右B柱飾板貼紙       │  1.00│                                                  │
├──┼──────┼────┼─────┼──────────┼───┼─────────────────────────┤
│105 │94年10月6 日│5590-KU │簡甫明    │速率感知器          │  1.00│1.核准保險估價單影本3張（見偵卷一第199-201頁）    │
│    │            │        │          │線組接頭            │  1.00│2.維修清單影本4張（見偵卷一第195-198頁）          │
│    │            │        │          │套頭風衣VOLKSWAGEN M│  1.00│                                                  │
│    │            │        │          │遙控霧燈組（POINTER │  1.00│                                                  │
│    │            │        │          │專用）              │      │                                                  │
│    │            │        │          │油氣回收控制閥門    │?1.00│                                                  │
│    │            │        │          │線組接頭            │  1.00│                                                  │
│    │            │        │          │套頭風衣VOLKSWAGEN  │  1.00│                                                  │
│    │            │        │          │XL                  │      │                                                  │
│    │            │        │          │VW27吋銀色自動直傘  │ 10.00│                                                  │
│    │            │        │          │VW27吋全自動伸縮傘  │ 12.00│                                                  │
│    │            │        │          │頭燈玻璃-左         │  1.00│                                                  │
│    │            │        │          │曲軸箱通風單向閥    │  1.00│                                                  │
│    │            │        │          │VW黑色背心L         │  8.00│                                                  │
│    │            │        │          │VW黑色背心XL        │  5.00│                                                  │
│    │            │        │          │方向機皮帶惰輪支架  │  1.00│                                                  │
│    │            │        │          │雨刷精              │  1.00│                                                  │
│    │            │        │          │雨刷精              │  1.00│                                                  │
│    │            │        │          │強化鋼板            │  1.00│                                                  │
│    │            │        │          │水箱護罩螺絲        │ 10.00│                                                  │
│    │            │        │          │油門線              │  1.00│                                                  │
│    │            │        │          │安全開關            │  1.00│                                                  │
│    │            │        │          │冷氣管              │  1.00│                                                  │
│    │            │        │          │左前門飾條          │  1.00│                                                  │
│    │            │        │          │VW黑色背心XXL       │  2.00│                                                  │
│    │            │        │          │雨刷精              │  3.00│                                                  │
│    │            │        │          │墊片-放油螺絲       │  1.00│                                                  │
├──┼──────┼────┼─────┼──────────┼───┼─────────────────────────┤
│106 │94年10月11日│0806-HC │林淑玲    │玻璃去污劑          │  2.00│1.核准保險估價單影本1張（見偵卷一第203頁）        │
│    │            │        │          │墊片-放油螺絲       │  1.00│2.維修清單影本1張（見偵卷一第202頁）              │
├──┼──────┼────┼─────┼──────────┼───┼─────────────────────────┤
│107 │94年10月12日│8598-GD │詹濰棻    │濾清器-機油         │  1.00│1.核准保險估價單影本1張（見偵卷一第103頁）        │
│    │            │        │          │雨刷精              │  1.00│2.維修清單影本1張（見偵卷一第102頁）              │
│    │            │        │          │墊片-放油螺絲       │  1.00│                                                  │
├──┼──────┼────┼─────┼──────────┼───┼─────────────────────────┤
│108 │94年10月17日│7680-HE │明榮企業有│1.64NEW BEETLE鑰匙圈│  4.00│1.核准保險估價單影本2張（見偵卷一第205-206頁）    │
│    │            │        │限公司    │藍                  │      │2.維修清單影本1張（見偵卷一第204頁）              │
│    │            │        │          │墊片-放油螺絲       │  1.00│                                                  │
├──┼──────┼────┼─────┼──────────┼───┼─────────────────────────┤
│109 │94年10月18日│8P-0996 │宋筱蕙    │後腳踏墊（橡膠）    │  1.00│1.核准保險估價單影本2張（見偵卷一第264-265頁）    │
│    │            │        │          │1:64NEW BEETLE鑰匙圈│  1.00│2.維修清單影本1張（見偵卷一第263頁）              │
│    │            │        │          │藍                  │      │                                                  │
├──┼──────┼────┼─────┼──────────┼───┼─────────────────────────┤
│110 │94年10月19日│0330-HC │陳美惠    │水箱水1.5L          │  1.00│1.核准保險估價單影本1張（見偵卷一第208頁）        │
│    │            │        │          │墊片-放油螺絲       │  1.00│2.維修清單影本1張（見偵卷一第207頁）              │
├──┼──────┼────┼─────┼──────────┼───┼─────────────────────────┤
│111 │94年10月20日│0707-KQ │鈜富有限公│左前保桿飾條        │  1.00│1.核准保險估價單影本2張（見偵卷一第100-101頁）    │
│    │            │        │司        │螺絲                │  1.00│2.維修清單影本1張（見偵卷一第99頁）               │
│    │            │        │          │油封                │  1.00│                                                  │
├──┼──────┼────┼─────┼──────────┼───┼─────────────────────────┤
│112 │94年10月21日│9609-HE │洪寶雲    │S自排變速箱油-自排  │ 10.00│1.核准保險估價單影本1張（見偵卷一第295頁）        │
│    │            │        │          │前腳踏墊（橡膠）    │  1.00│2.維修清單影本1張（見偵卷一第294頁）              │
│    │            │        │          │後腳踏墊（橡膠）    │  1.00│                                                  │
│    │            │        │          │搖臂蓋墊片          │  1.00│                                                  │
│    │            │        │          │墊片-放油螺絲       │  3.00│                                                  │
├──┼──────┼────┼─────┼──────────┼───┼─────────────────────────┤
│113 │94年10月24日│3P-6195 │林麗慧    │標誌"四環"          │  1.00│1.核准保險估價單影本2張（見偵卷一第210-211頁）    │
│    │            │        │          │濾清器- 機油（起訴書│  1.00│2.維修清單影本1張（見偵卷一第209頁）              │
│    │            │        │          │誤載為放油螺絲墊片）│      │                                                  │
├──┼──────┼────┼─────┼──────────┼───┼─────────────────────────┤
│114 │94年10月26日│0356-FQ │陳獻誠    │全合成機油5W401L*24/│ 10.00│1.核准保險估價單影本2張（見偵卷一第297-298頁）    │
│    │            │        │          │CIN                 │      │2.維修清單影本1張（見偵卷一第296頁）              │
│    │            │        │          │全合成機油5W40 200L/│  2.00│                                                  │
│    │            │        │          │DRUM                │      │                                                  │
│    │            │        │          │墊片-放油螺絲       │  1.00│                                                  │
├──┼──────┼────┼─────┼──────────┼───┼─────────────────────────┤
│115 │94年10月28日│6285-GV │汪玉媚    │搖臂蓋墊片          │  1.00│1.核准保險估價單影本1張（見偵卷一第243-244頁）    │
│    │            │        │          │油封                │  1.00│2.維修清單影本1張（見偵卷一第242頁）              │
├──┼──────┼────┼─────┼──────────┼───┼─────────────────────────┤
│116 │94年10月31日│9395-HE │劉施不碟  │方向燈繼電器        │  2.00│1.核准保險估價單影本1張（見偵卷一第332頁）        │
│    │            │        │          │墊片-放油螺絲       │  1.00│2.維修清單影本1張（見偵卷一第331頁）              │
├──┼──────┼────┼─────┼──────────┼───┼─────────────────────────┤
│117 │94年11月1 日│1232-MW │宗強塗料有│壓縮機皮帶          │  1.00│1.核准保險估價單影本2張（見偵卷一第213-214頁）    │
│    │            │        │限公司    │倒車雷達-平面-2眼   │  2.00│2.維修清單影本1張（見偵卷一第212頁）              │
│    │            │        │          │機油濾清芯子        │  3.00│                                                  │
│    │            │        │          │墊片-放油螺絲       │  5.00│                                                  │
├──┼──────┼────┼─────┼──────────┼───┼─────────────────────────┤
│118 │94年11月3 日│DD-4192 │中菱小客車│汽油芯子            │  1.00│1.核准保險估價單影本1張（見偵卷一第267頁）        │
│    │            │        │租賃股份有│燈泡（1.5V，0.09A） │  1.00│2.維修清單影本1張（見偵卷一第266頁）              │
│    │            │        │限公司    │SCREW               │  2.00│                                                  │
│    │            │        │          │螺帽（正時惰輪固定）│  1.00│                                                  │
│    │            │        │          │G/V/P 92            │      │                                                  │
├──┼──────┼────┼─────┼──────────┼───┼─────────────────────────┤
│119 │94年11月4 日│U4-2555 │鍾福昇    │全合成機油5W401L*24/│  4.00│1.核准保險估價單影本1張（見偵卷一第246頁）        │
│    │            │        │          │CIN                 │      │2.維修清單影本1張（見偵卷一第245頁）              │
│    │            │        │          │濾清器-機油         │  1.00│                                                  │
│    │            │        │          │墊片-放油螺絲       │  1.00│                                                  │
├──┼──────┼────┼─────┼──────────┼───┼─────────────────────────┤
│120 │94年11月4 日│5416-JC │陳小姐    │冷氣芯              │  1.00│1.核准保險估價單影本1張（見偵卷一第300頁）        │
│    │            │        │          │墊片-放油螺絲       │  1.00│2.維修清單影本1張（見偵卷一第299頁）              │
├──┼──────┼────┼─────┼──────────┼───┼─────────────────────────┤
│121 │94年11月4 日│5138-HC │久宏昌國際│方向燈開關          │  1.00│1.核准保險估價單影本1張（見偵卷一第216頁）        │
│    │            │        │股份有限公│螺絲釘              │  2.00│2.維修清單影本1張（見偵卷一第215頁）              │
│    │            │        │司        │墊片-放油螺絲       │  1.00│                                                  │
├──┼──────┼────┼─────┼──────────┼───┼─────────────────────────┤
│122 │94年11月7日 │8298-DY │楊秀香    │拖車蓋              │  1.00│1.核准保險估價單影本2張（見偵卷一第280-281頁）    │
│    │            │        │          │怠速調整器墊片J79430│  1.00│2.維修清單影本1張（見偵卷一第279頁）              │
│    │            │        │          │0.2                 │      │                                                  │
│    │            │        │          │汽油芯              │  1.00│                                                  │
│    │            │        │          │墊片-放油螺絲       │  1.00│                                                  │
├──┼──────┼────┼─────┼──────────┼───┼─────────────────────────┤
│123 │94年11月7 日│DD-4192 │中菱小客車│排檔桿頭（自排/ 新型│  2.00│1.核准保險估價單影本1張（見偵卷一第302頁）        │
│    │            │        │租賃股份有│）G/V 95            │      │2.維修清單影本1張（見偵卷一第301頁）              │
│    │            │        │限公司    │飾條扣-車門飾條     │ 10.00│                                                  │
│    │            │        │          │墊片                │  1.00│                                                  │
│    │            │        │          │放油螺絲油封        │  1.00│                                                  │
│    │            │        │          │螺絲                │  1.00│                                                  │
├──┼──────┼────┼─────┼──────────┼───┼─────────────────────────┤
│124 │94年11月7 日│6099-KU │黃碧琪    │後擋玻璃            │  1.00│1.核准保險估價單影本3張（見偵卷一第221-223頁）    │
│    │            │        │          │發電機皮帶          │  2.00│2.維修清單影本4張（見偵卷一第217-220頁）          │
│    │            │        │          │S煞車來令片-前      │  8.00│                                                  │
│    │            │        │          │前煞車來令片        │  1.00│                                                  │
│    │            │        │          │淑女長袖POLO衫卡布其│  1.00│                                                  │
│    │            │        │          │諾褐S               │      │                                                  │
│    │            │        │          │長袖POLO衫卡布其諾褐│  1.00│                                                  │
│    │            │        │          │L                   │      │                                                  │
│    │            │        │          │VW黑色背心L         │  1.00│                                                  │
│    │            │        │          │VW駝色背心L         │  1.00│                                                  │
│    │            │        │          │淑女長袖POLO衫摩卡棕│  1.00│                                                  │
│    │            │        │          │S                   │      │                                                  │
│    │            │        │          │長袖POLO衫摩卡棕L   │  1.00│                                                  │
│    │            │        │          │空氣閥門            │  1.00│                                                  │
│    │            │        │          │煞車來令片（前）    │  1.00│                                                  │
│    │            │        │          │機油5W/30(VW504.00/5│  3.00│                                                  │
│    │            │        │          │07.0）              │      │                                                  │
│    │            │        │          │雨刷精              │  4.00│                                                  │
│    │            │        │          │兒童學步車（藍色）  │  1.00│                                                  │
│    │            │        │          │火星塞              │  3.00│                                                  │
│    │            │        │          │上水管              │  1.00│                                                  │
│    │            │        │          │節溫器CB16V         │  1.00│                                                  │
│    │            │        │          │溫度控制開關（藍色）│  1.00│                                                  │
├──┼──────┼────┼─────┼──────────┼───┼─────────────────────────┤
│125 │94年11月8 日│V5-9188 │郭文敏    │大燈扣子            │  1.00│1.核准保險估價單影本2張（見偵卷一第225-226頁）    │
│    │            │        │          │後保桿修理          │  1.00│2.維修清單影本1張（見偵卷一第224頁）              │
├──┼──────┼────┼─────┼──────────┼───┼─────────────────────────┤
│126 │94年11月8 日│9006-KR │張玉琴    │燃燒室清洗劑        │  1.00│1.核准保險估價單影本2張（見偵卷一第121-122頁）    │
│    │            │        │          │墊片- 放油螺絲-大   │  1.00│2.維修清單影本1張（見偵卷一第120頁）              │
│    │            │        │          │機油芯子            │  2.00│                                                  │
│    │            │        │          │墊片- 放油螺絲      │  1.00│                                                  │
├──┼──────┼────┼─────┼──────────┼───┼─────────────────────────┤
│127 │94年11月14日│6663-KR │簡芷齡    │汽油芯              │  1.00│1.核准保險估價單影本1張（見偵卷一第119頁）        │
│    │            │        │          │水管座-前           │  1.00│2.維修清單影本1張（見偵卷一第118頁）              │
│    │            │        │          │壓縮機墊片          │  6.00│                                                  │
│    │            │        │          │墊片- 放油螺絲      │  2.00│                                                  │
│    │            │        │          │冷氣芯              │  1.00│                                                  │
├──┼──────┼────┼─────┼──────────┼───┼─────────────────────────┤
│128 │94年11月15日│5287-KU │張婀妙    │開門-室內燈-門邊    │  1.00│1.核准保險估價單影本1張（見偵卷一第228頁）        │
│    │            │        │          │                    │      │2.維修清單影本1張（見偵卷一第227頁）              │
├──┼──────┼────┼─────┼──────────┼───┼─────────────────────────┤
│129 │94年11月15日│5639-KQ │善進實業有│機油蓋墊片          │  1.00│1.核准保險估價單影本2張（見偵卷一第116-117頁）    │
│    │            │        │限公司    │飾蓋                │  1.00│2.維修清單影本1張（見偵卷一第115頁）              │
│    │            │        │          │消音器吊耳（後）    │  2.00│                                                  │
│    │            │        │          │墊片-放油螺絲       │  1.00│                                                  │
├──┼──────┼────┼─────┼──────────┼───┼─────────────────────────┤
│130 │94年11月17日│L5-8600 │張黃美玲  │機油泵浦蓋油封      │  2.00│1.核准保險估價單影本1張（見偵卷一第134頁）        │
│    │            │        │          │雨刷片              │  1.00│2.維修清單影本1張（見偵卷一第133頁）              │
│    │            │        │          │油氣分離器PVC       │  1.00│                                                  │
│    │            │        │          │濾清器-汽油         │  1.00│                                                  │
│    │            │        │          │油管接頭墊片        │  2.00│                                                  │
│    │            │        │          │專用短天線VW/AUDI   │  1.00│                                                  │
│    │            │        │          │VW黑色背心L         │  1.00│                                                  │
│    │            │        │          │副水箱              │  1.00│                                                  │
│    │            │        │          │放油螺絲油封        │  1.00│                                                  │
│    │            │        │          │左前通風網（含霧燈）│  1.00│                                                  │
│    │            │        │          │機油芯子            │  1.00│                                                  │
│    │            │        │          │汽油添加劑150ml     │  1.00│                                                  │
│    │            │        │          │墊片-放油螺絲3      │  3.00│                                                  │
├──┼──────┼────┼─────┼──────────┼───┼─────────────────────────┤
│131 │94年11月17日│EE-2208 │台灣福斯財│倒車雷達-平面-2眼   │  1.00│1.核准保險估價單影本2張（見偵卷一第111-112頁）    │
│    │            │        │務服務股份│2 眼倒車雷達穩壓器  │  1.00│2.維修清單影本1張（見偵卷一第110頁）              │
│    │            │        │有限公司  │墊片-放油螺絲       │  1.00│                                                  │
├──┼──────┼────┼─────┼──────────┼───┼─────────────────────────┤
│132 │94年11月19日│1627-KT │徐志光    │機油*2              │  2.00│1.核准保險估價單影本2張（見偵卷一第125-126頁）    │
│    │            │        │          │墊片-放油螺絲       │  1.00│2.維修清單影本2張（見偵卷一第123-124頁）          │
│    │            │        │          │警示燈（車門）G/V   │  1.00│                                                  │
│    │            │        │          │92>98* CO           │      │                                                  │
│    │            │        │          │雨刷精              │  4.00│                                                  │
│    │            │        │          │前保桿修理          │  1.00│                                                  │
│    │            │        │          │燈泡（H1）          │  2.00│                                                  │
│    │            │        │          │煞車燈開關          │  1.00│                                                  │
│    │            │        │          │油底殼墊片-變速箱   │  1.00│                                                  │
├──┼──────┼────┼─────┼──────────┼───┼─────────────────────────┤
│133 │94年11月21日│2627-KU │游秀華    │VW黑色背心L         │  2.00│1.核准保險估價單影本1張（見偵卷一第114頁）        │
│    │            │        │          │濾網墊片-變速箱     │  1.00│2.維修清單影本1張（見偵卷一第113頁）              │
│    │            │        │          │油尺墊圈-變速箱     │  2.00│                                                  │
│    │            │        │          │墊圈（水溫S/W）     │  3.00│                                                  │
│    │            │        │          │冷氣芯              │  1.00│                                                  │
│    │            │        │          │雨刷精              │  4.00│                                                  │
├──┼──────┼────┼─────┼──────────┼───┼─────────────────────────┤
│134 │94年11月25日│9N-5937 │陳怡礽    │S玻璃-右前          │  1.00│1.核准保險估價單影本1張（見偵卷一第109頁）        │
│    │            │        │          │雨刷精              │  3.00│2.維修清單影本1張（見偵卷一第108頁）              │
│    │            │        │          │                    │      │                                                  │
├──┼──────┼────┼─────┼──────────┼───┼─────────────────────────┤
│135 │94年11月25日│G8-9866 │楊裕      │前下擾流板（起訴書漏│  1.00│1.核准保險估價單影本3張（見偵卷一第271-273頁）    │
│    │            │        │          │載）                │      │2.維修清單影本3張（見偵卷一第268-270頁）          │
│    │            │        │          │前標誌（起訴書漏載）│  1.00│                                                  │
│    │            │        │          │S-後視鏡-右-電動    │  2.00│                                                  │
│    │            │        │          │後來令片            │  1.00│                                                  │
│    │            │        │          │ABT長袖T SHIRT S    │  1.00│                                                  │
│    │            │        │          │ABT長袖T SHIRT M    │  5.00│                                                  │
│    │            │        │          │機油芯子            │  1.00│                                                  │
├──┼──────┼────┼─────┼──────────┼───┼─────────────────────────┤
│136 │94年11月30日│4182-KQ │蘇惠美    │綜合皮帶            │  1.00│1.核准保險估價單影本1張（見偵卷一第136頁）        │
│    │            │        │          │VW車用枕頭毛毯組    │  1.00│2.維修清單影本1張（見偵卷一第135頁）              │
│    │            │        │          │ABT長袖T SHIRT S    │  1.00│                                                  │
│    │            │        │          │ABT長袖T SHIRT XXL  │  1.00│                                                  │
│    │            │        │          │燈泡（1.5V，0.09A） │  3.00│                                                  │
├──┼──────┼────┼─────┼──────────┼───┼─────────────────────────┤
│137 │94年12月2 日│8U-9716 │林福添    │右後業子板（起訴書漏│  0.70│1.核准保險估價單影本3張（見偵卷一第309-311頁）    │
│    │            │        │          │載）                │      │2.維修清單影本2張（見偵卷一第307-308頁）          │
│    │            │        │          │VW27吋銀色自動直傘  │  7.00│                                                  │
│    │            │        │          │VW27吋全自動伸縮傘  │  5.60│                                                  │
│    │            │        │          │輪胎（PO）225/45/YR1│  2.10│                                                  │
│    │            │        │          │7                   │      │                                                  │
│    │            │        │          │後擋玻璃            │  0.70│                                                  │
├──┼──────┼────┼─────┼──────────┼───┼─────────────────────────┤
│138 │94年12月12日│3U-6197 │吳牡丹    │ABT長袖T SHIRT XL   │  5.00│1.核准保險估價單影本1張（見偵卷一第229頁）        │
│    │            │        │          │扣子（地毯）        │  2.00│2.維修清單影本1張（見偵卷一第229-1頁）            │
├──┼──────┼────┼─────┼──────────┼───┼─────────────────────────┤
│139 │94年12月13日│HB-6353 │鄭淑子    │MOLDIND             │  1.00│1.核准保險估價單影本2張（見偵卷一第128-129頁）    │
│    │            │        │          │天線固定座          │  1.00│2.維修清單影本1張（見偵卷一第127頁）              │
├──┼──────┼────┼─────┼──────────┼───┼─────────────────────────┤
│140 │94年12月13日│3619-AA │和運租車股│BLANK CAP           │ 12.00│1.核准保險估價單影本2張（見偵卷一第131-132頁）    │
│    │            │        │份有限公司│                    │      │2.維修清單影本1張（見偵卷一第130頁）              │
├──┼──────┼────┼─────┼──────────┼───┼─────────────────────────┤
│141 │94年12月14日│5298-FR │顏宗平    │玻璃（右後三角窗）PO│  1.00│1.核准保險估價單影本2張（見偵卷一第232-233頁）    │
│    │            │        │          │/NEW PO             │      │2.維修清單影本1張（見偵卷一第231頁）              │
│    │（出廠日期為│        │          │固定座              │  1.00│                                                  │
│    │94年12月28日│        │          │水箱護罩            │  1.00│                                                  │
│    │）          │        │          │水箱護罩-左         │  1.00│                                                  │
│    │            │        │          │水箱護罩-右         │  1.00│                                                  │
│    │            │        │          │前保飾條-中         │  1.00│                                                  │
└──┴──────┴────┴─────┴──────────┴───┴─────────────────────────┘
附表二：
┌──┬──────┬────┬─────┬────────────┬───────────┐
│編號│ 進廠日期   │  車號  │車輛所有人│   虛偽記載內容         │       備註           │
├──┼──────┼────┼─────┼────────────┼───────────┤
│1   │94年2月3日  │9G-7178 │林育祥    │估價單少一張            │即起訴書附表第123項目 │
├──┼──────┼────┼─────┼────────────┼───────────┤
│2   │94年3月8日  │9G-7178 │林育祥    │左後視鏡扣*9、左後視鏡扣│即起訴書附表第126項目 │
│    │            │        │          │子                      │                      │
├──┼──────┼────┼─────┼────────────┼───────────┤
│3   │94年5月10 日│6182-FP │          │水箱、S 變速箱油*10 、空│即起訴書附表第144項目 │
│    │            │        │          │氣清靜芯子、煞車油、自動│                      │
│    │            │        │          │變速箱濾網*2、自動油添加│                      │
│    │            │        │          │劑*2、發電機皮帶*4、點火│                      │
│    │            │        │          │線圈座墊片、油箱氣管襯套│                      │
│    │            │        │          │*2、全合成機油*19 、機油│                      │
│    │            │        │          │濾清器、放油螺絲墊片、引│                      │
│    │            │        │          │擎蓋                    │                      │
└──┴──────┴────┴─────┴────────────┴───────────┘
附錄本判決論罪之法條全文：
中華民國刑法第215條
（業務上文書登載不實罪）
從事業務之人，明知為不實之事項，而登載於其業務上作成之文
書，足以生損害於公眾或他人者，處 3 年以下有期徒刑、拘役
或 5 百元以下罰金。

司法院資訊處製作；財團法人民間司法改革基金會備份。
